【裁判字號】    98,訴,2692
【裁判日期】    981127
【裁判案由】    偽造文書等
【裁判全文】
臺灣板橋地方法院刑事判決              98年度訴字第2692號
公  訴  人  臺灣板橋地方法院檢察署檢察官
被      告  壬○○
選任辯護人  許諺賓律師
上列被告因偽造文書等案件，經檢察官提起公訴（九十七年度偵
字第二０六四二號、九十八年度偵字第一一六八九、一八一六九
號），被告於本院準備程序進行中，就被訴事實為有罪之陳述，
經本院告知簡式審判程序意旨，並聽取公訴人及被告與其選任辯
護人之意見後，本院合議庭裁定由受命法官獨任依簡式審判程序
審理，並判決如下：
    主  文
壬○○共同行使偽造公文書，足以生損害於公眾及他人，處有期
徒刑壹年捌月。緩刑肆年。如附表一至附表九所示之偽造印文共
柒枚、偽造署名共壹佰零柒枚、如附表十、十一所示之物，均沒
收。
    事  實
一、壬○○與甲○○（所犯行使偽造公文書罪部分，另經本院判
    處有期徒刑四年）、戊○○（所犯行使偽造私文書罪部分，
    另經本院判處有期徒刑五月，緩刑二年，並應於該案判決確
    定後六個月內向公庫支付新臺幣〈下同〉十萬元）、張耀宇
    （現另由臺灣板橋地方法院檢察署以九十八年度偵字第一八
    一六九號偵查中）、一名真實姓名年籍不詳綽號「小林」之
    成年男子（下稱「小林」）於九十五至九十八年間共同組成
    詐騙集團，由戊○○、張耀宇、「小林」負責尋找人頭，並
    將人頭之身分證件交付甲○○，再由甲○○負責偽造薪資證
    明文件，並持前開偽造之薪資證明文件以人頭之名義向金融
    機構申辦信用卡、現金卡、信用貸款或房屋貸款，待金融機
    構核准後，就信用卡之部分再由壬○○負責刷卡套現，甲○
    ○負責刷卡消費，而核准額度內所撥款項及所刷金額則由壬
    ○○、甲○○、戊○○、張耀宇、「小林」共同朋分花用，
    其等所為之犯行如下：
  (一)壬○○、甲○○、張耀宇、「小林」共同意圖為自己不法之
    所有，基於行使偽造私文書之犯意聯絡，未經黃宏明之同意
    或授權，由張耀宇以不詳方式取得不知情之黃宏明之身分證
    件及印章後交付甲○○，再由甲○○將前開身分證件及印章
    交付壬○○，壬○○復於九十六年七月三日以黃宏明之名義
    持前開身分證件向中國信託商業銀行申辦「伽釀爵士餐廳」
    為特約商店，並以「謝謝您」刷卡機供日後刷卡套現之用，
    又在特約商店申請表上盜用黃宏明之印章，表示黃宏明申辦
    特約商店之意，而偽造特約商店申請表，再持以向中國信託
    商業銀行行使，使承辦人員陷於錯誤，而核准伽釀爵士餐廳
    為特約商店，均足以生損害於中國信託商業銀行審核對特約
    商店之正確性及黃宏明，壬○○則自九十六年八月九日起至
    九十七年一月二十一日止持後述之信用卡至該刷卡機刷卡套
    現共計八十七萬八千七百元。
  (二)壬○○、甲○○、張耀宇均明知羅玉朋並未在傑宇興業有限
    公司工作，竟共同意圖為自己不法之所有，基於行使偽造私
    文書、行使偽造公文書之犯意聯絡，未經羅玉朋之同意或授
    權，由張耀宇以不詳方式取得不知情之羅玉朋之身分證件後
    交付甲○○，再由甲○○以不詳方式偽造羅玉朋之存摺交易
    明細、勞工保險卡，表示羅玉朋在傑宇興業有限公司工作，
    有薪資收入之意，並於九十六年四月十三日持前開偽造之存
    摺交易明細、勞工保險卡以羅玉朋之名義向中國信託商業銀
    行申辦信用卡，又在信用卡申請書上偽簽羅玉朋之署名，表
    示羅玉朋申辦信用卡之意，而偽造信用卡申請書，再持以向
    中國信託商業銀行行使，使承辦人員陷於錯誤，而核准信用
    卡額度二十萬元，再由壬○○持前開信用卡至謝謝您刷卡機
    刷卡套現，而甲○○則負責刷卡消費，壬○○、甲○○自九
    十六年四月十九日起至九十七年一月十八日止共計刷卡二十
    二萬九千九百三十三元，並在簽帳單上偽簽羅玉朋之署名，
    表示羅玉朋刷卡消費之意，而偽造簽帳單，均足以生損害於
    中國信託商業銀行對審核貸款之正確性、勞工保險局對於一
    般勞工保險管理之正確性及羅玉朋，所刷金額則由甲○○、
    壬○○、張耀宇共同朋分花用。
  (三)壬○○、甲○○、張耀宇均明知黃宏明並未在和翔針織股份
    有限公司工作，竟共同意圖為自己不法之所有，基於行使偽
    造私文書之犯意聯絡，未經黃宏明之同意或授權，由張耀宇
    以不詳方式取得不知情之黃宏明之身分證件後交付甲○○，
    再由甲○○以不詳方式偽造黃宏明之存摺交易明細、員工在
    職證明，表示黃宏明在和翔針織股份有限公司工作，有薪資
    收入之意，並於九十六年五月十日持前開偽造之存摺交易明
    細、員工在職證明以黃宏明之名義向萬泰商業銀行申辦信用
    卡，又在信用卡申請書上偽簽黃宏明之署名，表示黃宏明申
    辦信用卡之意，而偽造信用卡申請書，再持以向萬泰商業銀
    行行使，使承辦人員陷於錯誤，而核准信用卡額度三萬五千
    元，再由壬○○持前開信用卡至謝謝您刷卡機刷卡套現，而
    甲○○則負責刷卡消費，壬○○、甲○○自九十六年六月二
    十五日起至九十七年一月十二日止共計刷卡三萬七千七百二
    十六元，均足以生損害於萬泰商業銀行對審核信用卡持有人
    資力之正確性及黃宏明，所刷金額則由甲○○、壬○○、張
    耀宇共同朋分花用。
  (四)壬○○、甲○○、張耀宇均明知劉斯聖並未在傑宇興業有限
    公司工作，竟共同意圖為自己不法之所有，基於行使偽造私
    文書（起訴書漏載）、行使偽造公文書之犯意聯絡，未經劉
    斯聖之同意或授權，由張耀宇以不詳方式取得不知情之劉斯
    聖之身分證件後交付甲○○，再由甲○○以不詳方式偽造劉
    斯聖之勞工保險卡，表示劉斯聖在傑宇興業有限公司工作之
    意，並於九十六年六月二十五日持前開偽造之勞工保險卡以
    劉斯聖之名義向國泰世華商業銀行申辦信用卡，又在信用卡
    申請書上偽簽劉斯聖之署名，表示劉斯聖申辦信用卡之意，
    而偽造信用卡申請書，再持以向國泰世華商業銀行行使，使
    承辦人員陷於錯誤，而核准信用卡額度八萬元，再由壬○○
    持前開信用卡至謝謝您刷卡機刷卡套現，而甲○○則負責刷
    卡消費，壬○○、甲○○自九十六年六月四日起至九十七年
    一月十九日止共計刷卡八萬三千二百六十元，並在簽帳單上
    偽簽劉斯聖之署名，表示劉斯聖刷卡消費之意，而偽造簽帳
    單，均足以生損害於國泰世華商業銀行對審核信用卡持有人
    資力之正確性、勞工保險局對於一般勞工保險管理之正確性
    及劉斯聖，所刷金額則由甲○○、張耀宇、壬○○共同朋分
    花用。
  (五)壬○○、甲○○均明知洪堡淇並未在傑宇興業有限公司工作
    ，竟共同意圖為自己不法之所有，基於行使偽造私文書、行
    使偽造公文書之犯意聯絡，未經洪堡淇之同意或授權，由壬
    ○○以不詳方式取得不知情之洪堡淇之身分證件後交付甲○
    ○，再由甲○○以不詳方式偽造洪堡淇之存摺交易明細、勞
    工保險卡，表示洪堡淇在傑宇興業有限公司工作，有薪資收
    入之意，並於九十六年六月二十五日持前開偽造之存摺交易
    明細、勞工保險卡以洪堡淇之名義向國泰世華商業銀行申辦
    信用卡，又在信用卡申請書上偽簽洪堡淇之署名，表示洪堡
    淇申辦信用卡之意，而偽造信用卡申請書，再持以向國泰世
    華商業銀行行使，使承辦人員陷於錯誤，而核准信用卡額度
    十五萬元，再由壬○○持前開信用卡至謝謝您刷卡機刷卡套
    現，而甲○○則負責刷卡消費，壬○○、甲○○自九十六年
    十二月二十四日起至九十七年一月十五日止共計刷卡十一萬
    六千一百六十九元，並在簽帳單上偽簽洪堡淇之署名，表示
    洪堡淇刷卡消費之意，而偽造簽帳單，均足以生損害於國泰
    世華商業銀行對審核信用卡持有人資力之正確性、勞工保險
    局對於一般勞工保險管理之正確性及洪堡淇，所刷金額則由
    甲○○、壬○○共同朋分花用。
  (六)壬○○、甲○○、張耀宇均明知劉斯聖並未在傑宇興業有限
    公司工作，竟共同意圖為自己不法之所有，基於行使偽造私
    文書（起訴書漏載）、行使偽造公文書之犯意聯絡，未經劉
    斯聖之同意或授權，由張耀宇以不詳方式取得不知情之劉斯
    聖之身分證件後交付甲○○，再由甲○○以不詳方式偽造劉
    斯聖之勞工保險卡，表示劉斯聖在傑宇興業有限公司工作之
    意，並於九十六年七月三日持前開偽造之勞工保險卡以劉斯
    聖之名義向永豐商業銀行申辦信用卡，又在信用卡申請書上
    偽簽劉斯聖之署名，表示劉斯聖申辦信用卡之意，而偽造信
    用卡申請書，再持以向永豐商業銀行行使，使承辦人員陷於
    錯誤，而核准信用卡額度十萬元，再由壬○○持前開信用卡
    至謝謝您刷卡機刷卡套現，而甲○○則負責刷卡消費，壬○
    ○、甲○○自九十六年七月六日起至同年十二月十八日止共
    計刷卡十一萬四千八百零二元，並在簽帳單上偽簽劉斯聖之
    署名，表示劉斯聖刷卡消費之意，而偽造簽帳單，均足以生
    損害於永豐商業銀行對審核信用卡持有人資力之正確性、勞
    工保險局對於一般勞工保險管理之正確性及劉斯聖，所刷金
    額則由甲○○、張耀宇、壬○○共同朋分花用。
  (七)壬○○、甲○○、張耀宇均明知劉斯聖並未在傑宇興業有限
    公司工作，竟共同意圖為自己不法之所有，基於行使偽造私
    文書、行使偽造公文書之犯意聯絡，未經劉斯聖之同意或授
    權，由張耀宇以不詳方式取得不知情之劉斯聖之身分證件後
    交付甲○○，再由甲○○以不詳方式偽造劉斯聖之勞工保險
    卡、各類所得扣繳暨免扣繳憑單，表示劉斯聖在傑宇興業有
    限公司工作，有薪資收入之意，並於九十六年十一月二日持
    前開偽造之勞工保險卡、各類所得扣繳暨免扣繳憑單以劉斯
    聖之名義向遠東商業銀行申辦信用卡，又在信用卡申請書上
    偽簽劉斯聖之署名，表示劉斯聖申辦信用卡之意，而偽造信
    用卡申請書，再持以向遠東商業銀行行使，使承辦人員陷於
    錯誤，而核准信用卡額度五萬元，再由壬○○持前開信用卡
    至謝謝您刷卡機刷卡套現，而甲○○則負責刷卡消費，壬○
    ○、甲○○自九十六年十月起至九十七年一月止共計刷卡五
    萬二千二百零四元，並在簽帳單上偽簽劉斯聖之署名，表示
    劉斯聖刷卡消費之意，而偽造簽帳單，均足以生損害於遠東
    商業銀行對審核信用卡持有人資力之正確性、勞工保險局對
    於一般勞工保險管理之正確性及劉斯聖，所刷金額則由甲○
    ○、張耀宇、壬○○共同朋分花用。
  (八)壬○○、甲○○、張耀宇均明知劉斯聖並未在傑宇興業有限
    公司工作，竟共同意圖為自己不法之所有，基於行使偽造私
    文書、行使偽造公文書之犯意聯絡，未經劉斯聖之同意或授
    權，由張耀宇以不詳方式取得不知情之劉斯聖之身分證件後
    交付甲○○，再由甲○○以不詳方式偽造劉斯聖之勞工保險
    卡、各類所得扣繳暨免扣繳憑單，表示劉斯聖在傑宇興業有
    限公司工作，有薪資收入之意，並於九十六年十一月五日持
    前開偽造之勞工保險卡、各類所得扣繳暨免扣繳憑單以劉斯
    聖之名義向聯邦商業銀行申辦信用卡，又在信用卡申請書上
    偽簽劉斯聖之署名，表示劉斯聖申辦信用卡之意，而偽造信
    用卡申請書，再持以向聯邦商業銀行行使，使承辦人員陷於
    錯誤，而核准信用卡額度十萬元，再由壬○○持前開信用卡
    至謝謝您刷卡機刷卡套現，而甲○○則負責刷卡消費，壬○
    ○、甲○○自九十六年十一月十一日起至九十七年一月二十
    一日止共計刷卡十一萬一千零五十九元，並在簽帳單上偽簽
    劉斯聖之署名，表示劉斯聖刷卡消費之意，而偽造簽帳單，
    均足以生損害於聯邦商業銀行對審核信用卡持有人資力之正
    確性、勞工保險局對於一般勞工保險管理之正確性及劉斯聖
    ，所刷金額則由甲○○、張耀宇、壬○○共同朋分花用。
  (九)壬○○、甲○○均明知張嘉政並未在傑宇興業有限公司工作
    ，竟共同意圖為自己不法之所有，基於行使偽造私文書、行
    使偽造公文書之犯意聯絡，未經劉斯聖之同意或授權，由壬
    ○○以不詳方式取得不知情之張嘉政之身分證件後交付甲○
    ○，再由甲○○以不詳方式偽造劉斯聖之存摺交易明細、勞
    工保險卡，表示劉斯聖在傑宇興業有限公司工作，有薪資收
    入之意，並於九十六年十一月六日持前開偽造之存摺交易明
    細、勞工保險卡以張嘉政之名義向遠東商業銀行申辦信用卡
    ，又在信用卡申請書上偽簽張嘉政之署名，表示張嘉政申辦
    信用卡之意，而偽造信用卡申請書，再持以向遠東商業銀行
    行使，使承辦人員陷於錯誤，而核准信用卡額度十二萬元，
    再由壬○○持前開信用卡至謝謝您刷卡機刷卡套現，而甲○
    ○則負責刷卡消費，壬○○、甲○○於九十六年十一月間共
    計刷卡十萬四千八百二十五元，均足以生損害於遠東商業銀
    行對審核信用卡持有人資力之正確性、勞工保險局對於一般
    勞工保險管理之正確性及張嘉政，所刷金額則由甲○○、壬
    ○○共同朋分花用。
  (十)壬○○、甲○○均明知張嘉政並未在傑宇興業有限公司工作
    ，竟共同意圖為自己不法之所有，基於行使偽造私文書、行
    使偽造公文書之犯意聯絡，未經張嘉政之同意或授權，由壬
    ○○以不詳方式取得不知情之張嘉政之身分證件後交付甲○
    ○，再由甲○○以不詳方式偽造張嘉政之存摺交易明細、勞
    工保險卡，表示張嘉政在傑宇興業有限公司工作，有薪資收
    入之意，並於九十六年十一月六日持前開偽造之存摺交易明
    細、勞工保險卡以張嘉政之名義向匯豐商業銀行申辦信用卡
    ，又在信用卡申請書上偽簽張嘉政之署名，表示張嘉政申辦
    信用卡之意，而偽造信用卡申請書，再持以向匯豐商業銀行
    行使，均足以生損害於匯豐商業銀行對審核信用卡持有人資
    力之正確性、勞工保險局對於一般勞工保險管理之正確性及
    張嘉政，惟經承辦人員查覺有異而並未核准，甲○○、壬○
    ○始未得逞。
  (十一)壬○○、甲○○均明知張嘉政並未在傑宇興業有限公司工作
    ，竟共同意圖為自己不法之所有，基於行使偽造私文書、行
    使偽造公文書之犯意聯絡，未經張嘉政之同意或授權，由壬
    ○○以不詳方式取得不知情之張嘉政之身分證件後交付甲○
    ○，再由甲○○以不詳方式偽造張嘉政之存摺交易明細、勞
    工保險卡，表示張嘉政在傑宇興業有限公司工作，有薪資收
    入之意，並於九十六年十一月七日持前開偽造之存摺交易明
    細、勞工保險卡以張嘉政之名義向聯邦商業銀行申辦信用卡
    ，又在信用卡申請書上偽簽張嘉政之署名，表示張嘉政申辦
    信用卡之意，而偽造信用卡申請書，再持以向聯邦商業銀行
    行使，均足以生損害於聯邦商業銀行對審核信用卡持有人資
    力之正確性、勞工保險局對於一般勞工保險管理之正確性及
    張嘉政，惟經承辦人員查覺有異而並未核准，甲○○、壬○
    ○始未得逞。
  (十二)壬○○、甲○○、張耀宇均明知劉斯聖並未在傑宇興業有限
    公司工作，竟共同意圖為自己不法之所有，基於行使偽造私
    文書、行使偽造公文書之犯意聯絡，未經劉斯聖之同意或授
    權，由張耀宇以不詳方式取得不知情之劉斯聖之身分證件後
    交付甲○○，再由甲○○以不詳方式偽造劉斯聖之勞工保險
    卡、各類所得扣繳暨免扣繳憑單，表示劉斯聖在傑宇興業有
    限公司工作，有薪資收入之意，並於九十六年十一月十五日
    持前開偽造之勞工保險卡、各類所得扣繳暨免扣繳憑單以劉
    斯聖之名義向渣打商業銀行申辦信用卡，又在信用卡申請書
    上偽簽劉斯聖之署名，表示劉斯聖申辦信用卡之意，而偽造
    信用卡申請書，再持以向渣打商業銀行行使，使承辦人員陷
    於錯誤，而核准信用卡額度九萬元，再由壬○○持前開信用
    卡至謝謝您刷卡機刷卡套現，而甲○○則負責刷卡消費，壬
    ○○、甲○○自九十六年十一月二十一日起至九十七年一月
    二十三日止共計刷卡十萬四千一百七十五元，均足以生損害
    於渣打商業銀行對審核信用卡持有人資力之正確性、勞工保
    險局對於一般勞工保險管理之正確性及劉斯聖，所刷金額則
    由甲○○、張耀宇、壬○○共同朋分花用。
  (十三)壬○○、甲○○、「小林」均明知吳德成並未在耀鵬國際實
    業有限公司工作，竟共同意圖為自己不法之所有，基於行使
    偽造私文書、行使偽造公文書之犯意聯絡，未經吳德成之同
    意或授權，由「小林」以不詳方式取得不知情之吳德成之身
    分證件後交付甲○○，再由甲○○以不詳方式偽造吳德成之
    勞工保險卡、各類所得扣繳暨免扣繳憑單，表示吳德成在耀
    鵬國際實業有限公司工作，有薪資收入之意，並於九十六年
    十一月二十六日持前開偽造之勞工保險卡、各類所得扣繳暨
    免扣繳憑單以吳德成之名義向中國信託商業銀行申辦信用卡
    ，又在信用卡申請書上偽簽吳德成之署名，表示吳德成申辦
    信用卡之意，而偽造信用卡申請書，再持以向中國信託商業
    銀行行使，使承辦人員陷於錯誤，而核准信用卡額度十一萬
    五千元，再由壬○○持前開信用卡至謝謝您刷卡機刷卡套現
    ，而甲○○則負責刷卡消費，壬○○、甲○○自九十六年十
    二月十二日起至九十七年七月九日止共計刷卡五萬零八百二
    十九元，並在簽帳單上偽簽吳德成之署名，表示吳德成刷卡
    消費之意，而偽造簽帳單，均足以生損害於中國信託商業銀
    行對審核信用卡持有人資力之正確性、勞工保險局對於一般
    勞工保險管理之正確性及吳德成，所刷金額則由甲○○、「
    小林」、壬○○共同朋分花用。
  (十四)壬○○、甲○○均明知洪堡淇並未在傑宇興業有限公司工作
    ，竟共同意圖為自己不法之所有，基於行使偽造私文書、行
    使偽造公文書之犯意聯絡，未經洪堡淇之同意或授權，由壬
    ○○以不詳方式取得不知情之洪堡淇之身分證件後交付甲○
    ○，再由甲○○以不詳方式偽造洪堡淇之存摺交易明細、勞
    工保險卡，表示洪堡淇在傑宇興業有限公司工作，有薪資收
    入之意，並於九十六年十一月二十七日持前開偽造之存摺交
    易明細、勞工保險卡以洪堡淇之名義向聯邦商業銀行申辦信
    用卡，又在信用卡申請書上偽簽洪堡淇之署名，表示洪堡淇
    申辦信用卡之意，而偽造信用卡申請書，再持以向聯邦商業
    銀行行使，均足以生損害於聯邦商業銀行對審核信用卡持有
    人資力之正確性、勞工保險局對於一般勞工保險管理之正確
    性及洪堡淇，惟經承辦人員查覺有異而並未核准，甲○○、
    壬○○始未得逞。
  (十五)壬○○、甲○○均明知張金寶並未在傑宇興業有限公司工作
    ，竟共同意圖為自己不法之所有，基於行使偽造私文書、行
    使偽造公文書之犯意聯絡，未經張金寶之同意或授權，由甲
    ○○以不詳方式取得不知情之張金寶之身分證件後，再以不
    詳方式偽造張金寶之勞工保險卡、各類所得扣繳暨免扣繳憑
    單，表示張金寶在傑宇興業有限公司工作，有薪資收入之意
    ，並於九十六年十二月四日持前開偽造之勞工保險卡、各類
    所得扣繳暨免扣繳憑單以張金寶之名義向中國信託商業銀行
    申辦信用卡，又在信用卡申請書上偽簽張金寶之署名，表示
    張金寶申辦信用卡之意，而偽造信用卡申請書，再持以向中
    國信託商業銀行行使，使承辦人員陷於錯誤，而核准信用卡
    額度八萬元，再由壬○○持前開信用卡至謝謝您刷卡機刷卡
    套現，而甲○○則負責刷卡消費，壬○○、甲○○自九十六
    年十二月八日起至九十七年六月三十日止共計刷卡七千九百
    三百二十七元，並在簽帳單上偽簽張金寶之署名，表示張金
    寶刷卡消費之意，而偽造簽帳單，均足以生損害於中國信託
    商業銀行對審核信用卡持有人資力之正確性、勞工保險局對
    於一般勞工保險管理之正確性及張金寶，所刷金額則由甲○
    ○、壬○○共同朋分花用。
  (十六)壬○○、甲○○、張耀宇均明知林泊蔚並未在傑宇興業有限
    公司工作，竟共同意圖為自己不法之所有，基於行使偽造私
    文書、行使偽造公文書之犯意聯絡，由張耀宇以不詳方式取
    得林泊蔚之身分證件後交付甲○○，再由甲○○以不詳方式
    偽造林泊蔚之勞工保險卡、各類所得扣繳暨免扣繳憑單，表
    示林泊蔚在傑宇興業有限公司工作，有薪資收入之意，並於
    九十六年十二月五日持前開偽造之勞工保險卡、各類所得扣
    繳暨免扣繳憑單以林泊蔚之名義向中國信託商業銀行申辦信
    用卡，使承辦人員陷於錯誤，而核准信用卡額度八萬元，再
    由壬○○持前開信用卡至謝謝您刷卡機刷卡套現，而甲○○
    則負責刷卡消費，壬○○、甲○○自九十六年十二月十日起
    至九十七年二月二十九日止共計刷卡九萬九千二百零六元，
    並在簽帳單上偽簽林泊蔚之署名，表示林泊蔚刷卡消費之意
    ，而偽造簽帳單，均足以生損害於中國信託商業銀行對審核
    信用卡持有人資力之正確性、勞工保險局對於一般勞工保險
    管理之正確性及林泊蔚，所刷金額則由甲○○、張耀宇、壬
    ○○共同朋分花用。
  (十七)壬○○、甲○○、辛○○（所犯行使偽造公文書罪部分，另
    經本院判處有期徒刑一年一月）均明知辛○○並未在傑宇興
    業有限公司工作，竟共同意圖為自己不法之所有，基於行使
    偽造私文書、行使偽造公文書之犯意聯絡，由辛○○將其身
    分證件交付甲○○後，再由甲○○以不詳方式偽造辛○○之
    存摺交易明細、勞工保險卡，表示辛○○在傑宇興業有限公
    司工作，有薪資收入之意，並於九十六年十二月十八日持前
    開偽造之存摺交易明細、勞工保險卡以辛○○之名義向渣打
    商業銀行申辦信用卡，使承辦人員陷於錯誤，而核准信用卡
    額度十萬元，再由壬○○持前開信用卡至謝謝您刷卡機刷卡
    套現，而甲○○則負責刷卡消費，壬○○、甲○○自九十六
    年十二月二十二日起至九十七年三月二十五日止共計刷卡十
    萬八千五百一十三元，均足以生損害於渣打商業銀行對審核
    信用卡持有人資力之正確性、勞工保險局對於一般勞工保險
    管理之正確性，所刷金額則由甲○○、辛○○、壬○○共同
    朋分花用。
  (十八)壬○○、甲○○、「小林」均明知楊永福並未在耀鵬國際實
    業有限公司工作，竟共同意圖為自己不法之所有，基於行使
    偽造私文書、行使偽造公文書之犯意聯絡，未經楊永福之同
    意或授權，由「小林」以不詳方式取得不知情之楊永福之身
    分證件後交付甲○○，再由甲○○以不詳方式偽造楊永福之
    勞工保險卡、各類所得扣繳暨免扣繳憑單，表示楊永福在耀
    鵬國際實業有限公司工作，有薪資收入之意，並於九十六年
    十二月二十八日持前開偽造之勞工保險卡、各類所得扣繳暨
    免扣繳憑單以楊永福之名義向中國信託商業銀行申辦信用卡
    ，又在信用卡申請書上偽簽楊永福之署名，表示楊永福申辦
    信用卡之意，而偽造信用卡申請書，再持以向中國信託商業
    銀行行使，使承辦人員陷於錯誤，而核准信用卡額度八萬元
    ，再由壬○○持前開信用卡至謝謝您刷卡機刷卡套現，而甲
    ○○則負責刷卡消費，壬○○、甲○○自九十七年一月三日
    起至同年三月六日止共計刷卡八萬零七百五十四元，均足以
    生損害於中國信託商業銀行對審核信用卡持有人資力之正確
    性、勞工保險局對於一般勞工保險管理之正確性及楊永福，
    所刷金額則由甲○○、「小林」、壬○○共同朋分花用。
  (十九)壬○○、甲○○、張耀宇均明知陳建安並未在傑宇興業有限
    公司工作，竟共同意圖為自己不法之所有，基於行使偽造私
    文書、行使偽造公文書之犯意聯絡，未經陳建安之同意或授
    權，由張耀宇以不詳方式取得不知情之陳建安之身分證件後
    交付甲○○，再由甲○○以不詳方式偽造陳建安之員工薪資
    條、勞工保險卡、綜合所得稅各類所得資料清單，表示陳建
    安在傑宇興業有限公司工作，有薪資收入之意，並於九十七
    年一月四日持前開偽造之員工薪資條、勞工保險卡、綜合所
    得稅各類所得資料清單以陳建安之名義向遠東商業銀行申辦
    信用卡，又在信用卡申請書上偽簽陳建安之署名，表示陳建
    安申辦信用卡之意，而偽造信用卡申請書，再持以向遠東商
    業銀行行使，使承辦人員陷於錯誤，而核准信用卡額度五萬
    元，再由壬○○持前開信用卡至謝謝您刷卡機刷卡套現，而
    甲○○則負責刷卡消費，壬○○、甲○○自九十七年一月十
    六日起至同年三月九日止共計刷卡四萬七千九百三十元，均
    足以生損害於遠東商業銀行對審核信用卡持有人資力之正確
    性、勞工保險局對於一般勞工保險管理之正確性及陳建安，
    所刷金額則由甲○○、張耀宇、壬○○共同朋分花用。
  (二十)壬○○、甲○○、張耀宇均明知林泊蔚並未在傑宇興業有限
    公司工作，竟共同意圖為自己不法之所有，基於行使偽造私
    文書、行使偽造公文書之犯意聯絡，由張耀宇以不詳方式取
    得林泊蔚之身分證件後交付甲○○，再由甲○○以不詳方式
    偽造林泊蔚之勞工保險卡、各類所得扣繳暨免扣繳憑單，表
    示林泊蔚在傑宇興業有限公司工作，有薪資收入之意，並於
    九十七年一月十一日持前開偽造之勞工保險卡、各類所得扣
    繳暨免扣繳憑單以林泊蔚之名義向遠東商業銀行申辦信用卡
    ，使承辦人員陷於錯誤，而核准信用卡額度八萬元，再由壬
    ○○持前開信用卡至謝謝您刷卡機刷卡套現，而甲○○則負
    責刷卡消費，壬○○、甲○○自九十七年一月起至同年二月
    止共計刷卡十萬一千四百零八元，均足以生損害於遠東商業
    銀行對審核信用卡持有人資力之正確性、勞工保險局對於一
    般勞工保險管理之正確性及林泊蔚，所刷金額則由甲○○、
    張耀宇、壬○○共同朋分花用。
  壬○○、甲○○、「小林」均明知蘇光園並未在耀鵬國際實
    業有限公司工作，竟共同意圖為自己不法之所有，基於行使
    偽造私文書、行使偽造公文書之犯意聯絡，未經蘇光園之同
    意或授權，由「小林」以不詳方式取得不知情之蘇光園之身
    分證件後交付甲○○，再由甲○○以不詳方式偽造蘇光園之
    勞工保險卡、各類所得扣繳暨免扣繳憑單，表示蘇光園在耀
    鵬國際實業有限公司工作，有薪資收入之意，並於九十六年
    十一月二十三日持前開偽造之勞工保險卡、各類所得扣繳暨
    免扣繳憑單以蘇光園之名義向國泰世華商業銀行申辦信用卡
    ，又在信用卡申請書上偽簽蘇光園之署名，表示蘇光園申辦
    信用卡之意，而偽造信用卡申請書，再持以向國泰世華商業
    銀行行使，使承辦人員陷於錯誤，而核准信用卡額度十萬元
    ，再由壬○○持前開信用卡至謝謝您刷卡機刷卡套現，而甲
    ○○則負責刷卡消費，壬○○、甲○○自九十六年十二月二
    十一日起至九十七年一月十九日止共計刷卡八萬九千九百八
    十元，並在簽帳單上偽簽蘇光園之署名，表示蘇光園刷卡消
    費之意，而偽造簽帳單，均足以生損害於國泰世華商業銀行
    對審核信用卡持有人資力之正確性、勞工保險局對於一般勞
    工保險管理之正確性及蘇光園，所刷金額則由甲○○、小林
    、壬○○共同朋分花用。
二、嗣於九十七年七月十一日上午十時三十五分許，在臺北縣永
    和市○○路四五五號七樓之十一，為警依法執行搜索而查獲
    壬○○，並扣得如附表十四所示之物；另於九十八年四月十
    六日中午十二時三十分許，在臺北縣三芝鄉○○街一三二號
    十樓，為警依法執行搜索而查獲甲○○，並扣得如附表十三
    所示之物，始循線查悉上情。
三、案經臺北縣政府警察局海山分局報告臺灣板橋地方法院檢察
    署檢察官偵查起訴。
    理  由
壹、程序事項：
    被告壬○○所犯係死刑、無期徒刑或最輕本刑為三年以上有
    期徒刑以外之罪，亦非屬高等法院管轄第一審之案件，其於
    準備程序中就被訴事實為有罪之陳述，經本院告知簡式審判
    程序之旨，並聽取公訴人、被告壬○○及其選任辯護人之意
    見後，經本院合議庭認為適宜，乃依刑事訴訟法第二百七十
    三條之一第一項規定，裁定由受命法官獨任進行簡式審判程
    序，先予敘明。
貳、實體事項：
一、上揭犯罪事實，業據被告壬○○於本院準備程序及審理中自
    白不諱（參見本院卷卷二之九十八年十月二十八日準備程序
    筆錄第二頁、同日簡式審判程序筆錄第九頁），並有如附表
    十二所示之證據清單之人證、書證及物證等證據在卷可參及
    扣案可資佐證。綜上所述，足見被告壬○○之自白核與事實
    相符，應可採為論罪科刑之依據。從而，本件事證已臻明確
    ，被告壬○○之犯行洵堪認定，應予依法論科。
二、查被告壬○○等人偽造「勞工保險局製發」之勞工保險卡，
    因勞工保險局為依勞工保險條例第五條規定所設立，受行政
    院勞工委員會監督，從事辦理勞工保險業務之公共事務，而
    具有法定職務權限，該卡自足以表示係承辦勞工保險業務之
    公務員於職務上所製作之文書，性質上應屬公文書。核被告
    壬○○就上揭犯罪事實一、(一)至所為，係犯刑法第二百十
    六條、第二百十條之行使偽造私文書罪、刑法第二百十六條
    、第二百十一條之行使偽造公文書罪、刑法第三百三十九條
    第一項之詐欺取財既遂罪、刑法第三百三十九條第三項、第
    一項之詐欺取財未遂罪。被告壬○○等人偽造印文、署名之
    行為各為偽造私文書之部分行為，又被告壬○○等人偽造私
    文書、偽造公文書之低度行為，均各為其行使之高度行為所
    吸收，均不另論罪。又被告壬○○雖有多次行使偽造私文書
    、行使偽造公文書、詐欺取財既、未遂之行為，惟其主觀上
    均係基於一整體獲取財物及財產上不法利益之犯罪意思，而
    於密接之時、地，以相同模式為之，當係基於單一犯意接續
    所為，各侵害相同之法益，因此各個舉動應不過為其犯罪行
    為之一部分，皆應包括於一行為予以評價而論以接續犯，各
    僅成立單一情節較重之行使偽造私文書罪、詐欺取財既遂罪
    抑或行使偽造公文書罪為已足。被告壬○○就上揭犯罪事實
    一、(一)至之各犯行，或與同案被告甲○○、另案被告張耀
    宇、「小林」；或與同案被告甲○○、另案被告張耀宇；或
    與同案被告甲○○；或與另案被告甲○○、「小林」；或與
    同案被告甲○○、辛○○等人各均具有犯意聯絡及行為分擔
    ，各均為共同正犯。被告壬○○所犯上開行使偽造私文書罪
    、行使偽造公文書罪、詐欺取財既遂罪等三罪，於情節較重
    之犯罪事實中係以一行為而同時觸犯之，為想像競合犯，應
    依刑法第五十五條規定，從一重之行使偽造公文書罪處斷，
    公訴意旨認上開各罪係數罪併罰關係，容有誤會，併予敘明
    。爰審酌被告壬○○正值年輕力壯之年，身體健全，竟不謀
    正途賺取所用，好逸惡勞，竟共同以上揭犯罪事實之不法行
    徑冒用被害人黃宏明、羅玉朋、劉斯聖、洪堡淇、張嘉政、
    吳德成、張金寶、林泊蔚、楊永福、陳建安、蘇光園之名義
    或偽以辛○○有資力之證明，分別申辦特約商店、房屋貸款
    、信用卡，以取得他人財物，危害社會治安及金融交易秩序
    ，情節非輕，惟念其犯後已能坦承犯行，且積極向其所詐騙
    之各銀行洽談和解，至今已與被害人渣打商業銀行、萬泰商
    業銀行、永豐商業銀行、遠東商業銀行、國泰世華商業銀行
    、聯邦商業銀行達成和解，此有其所提出之刑事陳報狀暨所
    附之協議書及匯款單各五紙、繳款證明一紙、第一商業銀行
    匯款申請書回條一紙在卷可參，雖其至今尚未能與中國信託
    商業銀行達成和解，惟此乃因該銀行主管人員不願退讓全部
    損失金額所致，非謂被告壬○○並無和解誠意所致，仍足見
    被告壬○○犯後深具悔意，態度甚佳，及其犯罪之動機、手
    段、目的等一切情狀，量處如主文所示之刑。末查，被告壬
    ○○前未曾因故意犯罪受有期徒刑以上刑之宣告，此有臺灣
    高等法院被告前案紀錄表在卷可參，於本件中因一時失慮，
    致罹刑典，惟其犯後於本院審理中終能坦承犯行，態度良好
    ，並積極與被害人渣打商業銀行、萬泰商業銀行、永豐商業
    銀行、遠東商業銀行、國泰世華商業銀行、聯邦商業銀行達
    成和解，有上開協議書及匯款單各五紙、繳款證明一紙、第
    一商業銀行匯款申請書回條一紙附卷可稽，經此次科刑教訓
    後，應知警惕而無再犯之虞，本院認為前開對其宣告之刑，
    以暫不執行為適當，爰依刑法第七十四條第一項第一款之規
    定，併予宣告緩刑四年，以啟自新。如附表一至九所示之偽
    造私文書等物，因各均已行使交付予各該被害人銀行，已非
    被告壬○○等人所有，爰均不另為沒收之諭知，惟該等偽造
    私文書上之被告壬○○、同案被告甲○○等人所偽造之印文
    共七枚、署名共一百零七枚，仍均應依刑法第二百十九條規
    定，不問屬於犯人與否，併予宣告沒收。至扣案如附表十、
    十一所示之物，係被告壬○○或同案被告甲○○所有供本件
    犯罪所用、預備或犯罪所生之物，均應依刑法第三十八條第
    一項第二、三款規定，併予宣告沒收。至其餘未扣案之簽帳
    單、申請書等文書，因未扣案，並無證據證明現仍存在而無
    滅失情事，是該等未扣案之簽帳單、申請書等文書及其上所
    偽造之印文及署名，均不另為沒收之諭知，併予敘明。
據上論斷，應依刑事訴訟法第二百七十三條之一第一項、第二百
九十九條第一項前段，刑法第二十八條、第二百十六條、第二百
十條、第二百十一條、第三百三十九條第一項、第三項、第五十
五條、第七十四條第一項第一款、第三十八條第一項第二款、第
三款、第二百十九條，刑法施行法第一條之一，判決如主文。
本案經檢察官蘇振文到庭執行職務。
中    華    民    國    98    年    11    月    27    日
                  刑事第六庭    法  官  林家賢
上列正本證明與原本無異。
如不服本判決，應於判決送達後十日內，向本院提出上訴書狀，
並應敘述具體理由；其未敘述上訴理由者，應於上訴期間屆滿後
二十日內向本院補提理由書（均須按他造當事人之人數附繕本）
「切勿逕送上級法院」。
                                書記官  林政良
中    華    民    國    98    年    11    月    27    日
┌───────────────────────────────┐
│附表一：                                                      │
├──┬────────────┬───────────┬───┤
│編號│      偽造文書處        │偽造印文、署名之數量  │ 備註 │
├──┼────────────┼───────────┼───┤
│ 1  │中國信託商業銀行特約商店│偽造「黃宏明」印文一枚│      │
│    │申請表                  │                      │      │
├──┼────────────┼───────────┼───┤
│ 2  │特約商店匯款第三人連帶保│偽造「黃宏明」印文一枚│      │
│    │證約定書                │                      │      │
├──┼────────────┼───────────┼───┤
│ 3  │中國信託商業銀行特約商店│偽造「黃宏明」印文二枚│      │
│    │合約書                  │                      │      │
├──┼────────────┼───────────┼───┤
│ 4  │中國信託商業銀行特別約定│偽造「黃宏明」印文三枚│      │
│    │事項暨同意書            │                      │      │
├──┼────────────┼───────────┼───┤
│ 5  │中國信託銀行信用卡申請書│偽造「羅玉朋」署名三枚│      │
│    │                        │                      │      │
├──┼────────────┼───────────┼───┤
│ 6  │萬泰商業銀行信用卡申請書│偽造「黃宏明」署名四枚│      │
│    │                        │                      │      │
├──┼────────────┼───────────┼───┤
│ 7  │國泰世華銀行信用卡申請書│偽造「劉斯聖」署名四枚│      │
├──┼────────────┼───────────┼───┤
│ 8  │國泰世華銀行信用卡申請書│偽造「洪堡淇」署名二枚│      │
├──┼────────────┼───────────┼───┤
│ 9  │永豐商業銀行信用卡申請書│偽造「劉斯聖」署名三枚│      │
├──┼────────────┼───────────┼───┤
│ 10 │遠東商業銀行信用卡申請書│偽造「劉斯聖」署名二枚│      │
├──┼────────────┼───────────┼───┤
│ 11 │聯邦商業銀行信用卡申請書│偽造「劉斯聖」署名二枚│      │
├──┼────────────┼───────────┼───┤
│ 12 │遠東商業銀行信用卡申請書│偽造「張嘉政」署名二枚│      │
├──┼────────────┼───────────┼───┤
│ 13 │匯豐商業銀行信用卡申請書│偽造「張嘉政」署名一枚│      │
├──┼────────────┼───────────┼───┤
│ 14 │聯邦商業銀行信用卡申請書│偽造「張嘉政」署名二枚│      │
├──┼────────────┼───────────┼───┤
│ 15 │渣打商業銀行信用卡申請書│偽造「劉斯聖」署名二枚│      │
├──┼────────────┼───────────┼───┤
│ 16 │中國信託銀行信用卡申請書│偽造「吳德成」署名二枚│      │
├──┼────────────┼───────────┼───┤
│ 17 │聯邦商業銀行信用卡申請書│偽造「洪堡淇」署名二枚│      │
├──┼────────────┼───────────┼───┤
│ 18 │中國信託銀行信用卡申請書│偽造「張金寶」署名二枚│      │
├──┼────────────┼───────────┼───┤
│ 19 │中國信託銀行信用卡申請書│偽造「林泊蔚」署名二枚│      │
├──┼────────────┼───────────┼───┤
│ 20 │中國信託銀行信用卡申請書│偽造「楊永福」署名二枚│      │
├──┼────────────┼───────────┼───┤
│ 21 │遠東商業銀行信用卡申請書│偽造「陳建安」署名二枚│      │
├──┼────────────┼───────────┼───┤
│ 22 │遠東商業銀行信用卡申請書│偽造「林泊蔚」署名四枚│      │
├──┼────────────┼───────────┼───┤
│ 23 │國泰世華銀行信用卡申請書│偽造「蘇光園」署名四枚│      │
└──┴────────────┴───────────┴───┘
┌───────────────────────────────┐
│附表二：                                                      │
├───────────────────────────┬───┤
│中國信託商業銀行信用卡（卡號：0000000000000000）      │ 備註 │
├──┬────────────┬───────────┼───┤
│編號│      偽造文書處        │偽造印文、署名之數量  │      │
├──┼────────────┼───────────┼───┤
│ 1  │2007/12/08永秦加油站NT$1│偽造「張金寶」署名一枚│      │
│    │,770元之簽帳單          │                      │      │
├──┼────────────┼───────────┼───┤
│ 2  │2007/12/26加星輪胎有限公│偽造「張金寶」署名一枚│      │
│    │司NT$15,000元之簽帳單   │                      │      │
├──┼────────────┼───────────┼───┤
│ 3  │2007/12/26全宏二站加油站│偽造「張金寶」署名一枚│      │
│    │NT$1,000元之簽帳單      │                      │      │
├──┼────────────┼───────────┼───┤
│ 4  │2008/01/20俊僑汽車服務廠│偽造「張金寶」署名一枚│      │
│    │NT$1,400元之簽帳單      │                      │      │
├──┼────────────┼───────────┼───┤
│ 5  │2008/02/03湧仕實業股份有│偽造「張金寶」署名一枚│      │
│    │限公司NT$1,180元之簽帳單│                      │      │
├──┼────────────┼───────────┼───┤
│ 6  │2008/02/03湧仕實業股份有│偽造「張金寶」署名一枚│      │
│    │限公司NT$1,200元之簽帳單│                      │      │
├──┼────────────┼───────────┼───┤
│ 7  │2008/03/20莉鵬欣業有限公│偽造「張金寶」署名一枚│      │
│    │司NT$17,800元之簽帳單   │                      │      │
├──┼────────────┼───────────┼───┤
│ 8  │2008/04/21家樂福-淡水店 │偽造「張金寶」署名一枚│      │
│    │NT$985元之簽帳單        │                      │      │
├──┼────────────┼───────────┼───┤
│ 9  │2008/05/12臺灣中油淡海新│偽造「張金寶」署名一枚│      │
│    │市鎮站NT$1,558元之簽帳單│                      │      │
├──┼────────────┼───────────┼───┤
│ 10 │2008/05/22中油友仁站NT$1│偽造「張金寶」署名一枚│      │
│    │,160元之簽帳單          │                      │      │
├──┼────────────┼───────────┼───┤
│ 11 │2008/05/31頂好-三芝店NT$│偽造「張金寶」署名一枚│      │
│    │1,214元之簽帳單         │                      │      │
├──┼────────────┼───────────┼───┤
│ 12 │2008/06/01家樂福-淡水店N│偽造「張金寶」署名一枚│      │
│    │T$1,844元之簽帳單       │                      │      │
├──┼────────────┼───────────┼───┤
│ 13 │2008/06/04臺灣中油淡海新│偽造「張金寶」署名一枚│      │
│    │市鎮站NT$1,766元之簽帳單│                      │      │
├──┼────────────┼───────────┼───┤
│ 14 │2008/06/16康是美-板站門 │偽造「張金寶」署名一枚│      │
│    │市NT$1,693元之簽帳單    │                      │      │
├──┼────────────┼───────────┼───┤
│ 15 │2008/06/23臺灣中油三芝站│偽造「張金寶」署名一枚│      │
│    │NT$1,802元之簽帳單      │                      │      │
├──┼────────────┼───────────┼───┤
│ 16 │2008/06/24頂好-三芝店NT$│偽造「張金寶」署名一枚│      │
│    │1,135元之簽帳單         │                      │      │
├──┼────────────┼───────────┼───┤
│ 17 │2008/06/30松青超市-蘆洲 │偽造「張金寶」署名一枚│      │
│    │店NT$428元之簽帳單      │                      │      │
└──┴────────────┴───────────┴───┘
┌───────────────────────────────┐
│附表三：                                                      │
├───────────────────────────────┤
│中國信託商業銀行信用卡（卡號：0000000000000000）              │
├──┬────────────┬───────────┬───┤
│編號│      偽造文書處        │偽造印文、署名之數量  │ 備註 │
├──┼────────────┼───────────┼───┤
│ 1  │2007/12/22建攻實業有限公│偽造「林泊蔚」署名一枚│      │
│    │司NT$9,670元之簽帳單    │                      │      │
├──┼────────────┼───────────┼───┤
│ 2  │2008/01/25台亞俊英站NT$1│偽造「林泊蔚」署名一枚│      │
│    │,874元之簽帳單          │                      │      │
├──┼────────────┼───────────┼───┤
│ 3  │2008/02/08愛麗西施商務飯│偽造「林泊蔚」署名一枚│      │
│    │店NT$2,800元之簽帳單    │                      │      │
├──┼────────────┼───────────┼───┤
│ 4  │2008/02/11維納斯NT$10,00│偽造「林泊蔚」署名一枚│      │
│    │0 元之簽帳單            │                      │      │
├──┼────────────┼───────────┼───┤
│ 5  │2008/02/16頂好-三芝店NT$│偽造「林泊蔚」署名一枚│      │
│    │949元之簽帳單           │                      │      │
├──┼────────────┼───────────┼───┤
│ 6  │2008/02/03湧仕實業股份有│偽造「林泊蔚」署名一枚│      │
│    │限公司NT$1,200元之簽帳單│                      │      │
├──┼────────────┼───────────┼───┤
│ 7  │2008/03/20莉鵬欣業有限公│偽造「林泊蔚」署名一枚│      │
│    │司NT$17,800元之簽帳單   │                      │      │
├──┼────────────┼───────────┼───┤
│ 8  │2008/04/21家樂福-淡水店 │偽造「林泊蔚」署名一枚│      │
│    │NT$985元之簽帳單        │                      │      │
├──┼────────────┼───────────┼───┤
│ 9  │2008/05/12臺灣中油淡海新│偽造「林泊蔚」署名一枚│      │
│    │市鎮站NT$1,558元之簽帳單│                      │      │
├──┼────────────┼───────────┼───┤
│ 10 │2008/05/22中油友仁站NT$1│偽造「林泊蔚」署名一枚│      │
│    │,160元之簽帳單          │                      │      │
├──┼────────────┼───────────┼───┤
│ 11 │2008/05/31頂好-三芝店NT$│偽造「林泊蔚」署名一枚│      │
│    │1,214元之簽帳單         │                      │      │
├──┼────────────┼───────────┼───┤
│ 12 │2008/06/01家樂福-淡水店 │偽造「林泊蔚」署名一枚│      │
│    │NT$1,844元之簽帳單      │                      │      │
├──┼────────────┼───────────┼───┤
│ 13 │2008/06/04臺灣中油淡海新│偽造「林泊蔚」署名一枚│      │
│    │市鎮站NT$1,766元之簽帳單│                      │      │
├──┼────────────┼───────────┼───┤
│ 14 │2008/06/16康是美-板站門 │偽造「林泊蔚」署名一枚│      │
│    │市NT$1,693元之簽帳單    │                      │      │
└──┴────────────┴───────────┴───┘
┌───────────────────────────────┐
│附表四：                                                      │
├───────────────────────────────┤
│中國信託商業銀行信用卡（卡號：0000000000000000）              │
├──┬────────────┬───────────┬───┤
│編號│      偽造文書處        │偽造印文、署名之數量  │ 備註 │
├──┼────────────┼───────────┼───┤
│ 1  │2007/12/28家樂福-經國店 │偽造「吳德成」署名一枚│      │
│    │NT$2,721元之簽帳單      │                      │      │
├──┼────────────┼───────────┼───┤
│ 2  │2007/12/28福懋南崁加油站│偽造「吳德成」署名一枚│      │
│    │NT$1,341元之簽帳單      │                      │      │
├──┼────────────┼───────────┼───┤
│ 3  │2007/12/29和信電訊-板橋 │偽造「吳德成」署名一枚│      │
│    │雙十店NT$1,748元之簽帳單│                      │      │
├──┼────────────┼───────────┼───┤
│ 4  │2007/12/31御廚園餐廳有限│偽造「吳德成」署名一枚│      │
│    │公司NT$20,200元之簽帳單 │                      │      │
├──┼────────────┼───────────┼───┤
│ 5  │2007/12/31福懋南崁加油站│偽造「吳德成」署名一枚│      │
│    │NT$500元之簽帳單        │                      │      │
├──┼────────────┼───────────┼───┤
│ 6  │2008/01/03家樂福-板橋店 │偽造「吳德成」署名一枚│      │
│    │NT$2,127元之簽帳單      │                      │      │
├──┼────────────┼───────────┼───┤
│ 7  │2008/01/10家樂福-重新店 │偽造「吳德成」署名一枚│      │
│    │NT$690元之簽帳單        │                      │      │
├──┼────────────┼───────────┼───┤
│ 8  │2008/01/10家樂福-重新店 │偽造「吳德成」署名一枚│      │
│    │NT$831元之簽帳單        │                      │      │
├──┼────────────┼───────────┼───┤
│ 9  │2008/01/29順騰興業社NT$6│偽造「吳德成」署名一枚│      │
│    │,000元之簽帳單          │                      │      │
├──┼────────────┼───────────┼───┤
│ 10 │2008/01/29順騰興業社NT$5│偽造「吳德成」署名一枚│      │
│    │,000元之簽帳單          │                      │      │
├──┼────────────┼───────────┼───┤
│ 11 │2008/03/07家樂福-桃園店 │偽造「吳德成」署名一枚│      │
│    │NT$855元之簽帳單        │                      │      │
├──┼────────────┼───────────┼───┤
│ 12 │2008/03/09家樂福-桃園店 │偽造「吳德成」署名一枚│      │
│    │NT$639元之簽帳單        │                      │      │
├──┼────────────┼───────────┼───┤
│ 13 │2008/03/15家樂福-東興店 │偽造「吳德成」署名一枚│      │
│    │NT$837元之簽帳單        │                      │      │
├──┼────────────┼───────────┼───┤
│ 14 │2008/03/15樂也日式燒烤麻│偽造「吳德成」署名一枚│      │
│    │辣王店NT$1,449元之簽帳單│                      │      │
└──┴────────────┴───────────┴───┘
┌───────────────────────────────┐
│附表五：                                                      │
├───────────────────────────────┤
│中國信託商業銀行信用卡（卡號：00000000000000）                │
├──┬────────────┬───────────┬───┤
│編號│      偽造文書處        │偽造印文、署名之數量  │ 備註 │
├──┼────────────┼───────────┼───┤
│ 1  │2007/12/12加星輪胎有限公│偽造「羅玉朋」署名一枚│      │
│    │司NT$10,000元之簽帳單   │                      │      │
├──┼────────────┼───────────┼───┤
│ 2  │2007/12/28精品電腦有限公│偽造「羅玉朋」署名一枚│      │
│    │司NT$2,090元之簽帳單    │                      │      │
├──┼────────────┼───────────┼───┤
│ 3  │2008/01/14威特電腦科技有│偽造「羅玉朋」署名一枚│      │
│    │限公司NT$2,354元之簽帳單│                      │      │
└──┴────────────┴───────────┴───┘
┌───────────────────────────────┐
│附表六：                                                      │
├───────────────────────────────┤
│國泰世華商業銀行信用卡（卡號：0000000000000000）              │
├──┬────────────┬───────────┬───┤
│編號│      偽造文書處        │偽造印文、署名之數量  │ 備註 │
├──┼────────────┼───────────┼───┤
│ 1  │2007/07/12佳逸汽車保修廠│偽造「劉斯聖」署名一枚│      │
│    │NT$23,815元之簽帳單     │                      │      │
└──┴────────────┴───────────┴───┘
┌───────────────────────────────┐
│附表七：                                                      │
├───────────────────────────────┤
│國泰世華商業銀行信用卡（卡號：00000000000000）                │
├──┬────────────┬───────────┬───┤
│編號│      偽造文書處        │偽造印文、署名之數量  │ 備註 │
├──┼────────────┼───────────┼───┤
│ 1  │2007/12/24聯新加油站NT$3│偽造「洪堡淇」署名一枚│      │
│    │00元之簽帳單            │                      │      │
├──┼────────────┼───────────┼───┤
│ 2  │2008/01/02台亞南崁南下站│偽造「洪堡淇」署名一枚│      │
│    │NT$500元之簽帳單        │                      │      │
├──┼────────────┼───────────┼───┤
│ 3  │2008/01/15臺灣中油忠孝東│偽造「洪堡淇」署名一枚│      │
│    │路站NT$500元之簽帳單    │                      │      │
└──┴────────────┴───────────┴───┘
┌───────────────────────────────┐
│附表八：                                                      │
├───────────────────────────────┤
│國泰世華商業銀行信用卡（卡號：0000000000000000）              │
├──┬────────────┬───────────┬───┤
│編號│      偽造文書處        │偽造印文、署名之數量  │ 備註 │
├──┼────────────┼───────────┼───┤
│ 1  │2007/12/21萬盛加油站NT$5│偽造「蘇光園」署名一枚│      │
│    │00元之簽帳單            │                      │      │
├──┼────────────┼───────────┼───┤
│ 2  │2007/12/22全國加油站國揚│偽造「蘇光園」署名一枚│      │
│    │站NT$500元之簽帳單      │                      │      │
├──┼────────────┼───────────┼───┤
│ 3  │2007/12/31車容坊加油站湯│偽造「蘇光園」署名一枚│      │
│    │城站NT$1,350元之簽帳單  │                      │      │
├──┼────────────┼───────────┼───┤
│ 4  │2008/01/01統一精工股份有│偽造「蘇光園」署名一枚│      │
│    │限公司NT$1,950元之簽帳單│                      │      │
└──┴────────────┴───────────┴───┘
┌───────────────────────────────┐
│附表九：                                                      │
├───────────────────────────────┤
│永豐商業銀行信用卡（卡號：00000000000000）                    │
├──┬────────────┬───────────┬───┤
│編號│      偽造文書處        │偽造印文、署名之數量  │ 備註 │
├──┼────────────┼───────────┼───┤
│ 1  │2007/08/06家樂福-樹林店 │偽造「劉斯聖」署名一枚│      │
│    │NT$3,206元之簽帳單      │                      │      │
├──┼────────────┼───────────┼───┤
│ 2  │2007/08/17家樂福-樹林店 │偽造「劉斯聖」署名一枚│      │
│    │NT$4,120元之簽帳單      │                      │      │
├──┼────────────┼───────────┼───┤
│ 3  │2007/08/23長陽開發股份有│偽造「劉斯聖」署名一枚│      │
│    │限公司NT$5,520元之簽帳單│                      │      │
├──┼────────────┼───────────┼───┤
│ 4  │2007/12/11加星輪胎有限公│偽造「劉斯聖」署名一枚│      │
│    │司NT$16,380元之簽帳單   │                      │      │
└──┴────────────┴───────────┴───┘
┌───────────────────────────────┐
│附表十：                                                      │
├──┬───────────────┬────┬───────┤
│編號│    扣  案  物  品            │數量    │   備    註   │
├──┼───────────────┼────┼───────┤
│ 1  │電腦主機                      │二臺    │              │
├──┼───────────────┼────┼───────┤
│ 2  │電腦螢幕                      │一臺    │              │
├──┼───────────────┼────┼───────┤
│ 3  │印表機                        │一臺    │              │
├──┼───────────────┼────┼───────┤
│ 4  │傳真機                        │一臺    │              │
├──┼───────────────┼────┼───────┤
│ 5  │補摺機                        │一臺    │              │
├──┼───────────────┼────┼───────┤
│ 6  │吳德成存摺                    │二本    │              │
├──┼───────────────┼────┼───────┤
│ 7  │羅玉朋存摺                    │一本    │              │
├──┼───────────────┼────┼───────┤
│ 8  │劉斯聖存摺                    │一本    │              │
├──┼───────────────┼────┼───────┤
│ 9  │林泊蔚存摺                    │一本    │              │
├──┼───────────────┼────┼───────┤
│ 10 │張嘉政存摺                    │一本    │              │
├──┼───────────────┼────┼───────┤
│ 11 │陳建安遠東商業銀行信用卡帳單  │一紙    │              │
├──┼───────────────┼────┼───────┤
│ 12 │張金寶中國信託銀行信用卡帳單  │一紙    │              │
├──┼───────────────┼────┼───────┤
│ 13 │吳德成中國信託銀行信用卡帳單  │一紙    │              │
├──┼───────────────┼────┼───────┤
│ 14 │存簿分頁                      │五十六紙│              │
├──┼───────────────┼────┼───────┤
│ 15 │張嘉政勞工保險卡              │一紙    │              │
├──┼───────────────┼────┼───────┤
│ 16 │空白扣繳憑單                  │一箱    │              │
└──┴───────────────┴────┴───────┘
┌───────────────────────────────┐
│附表十一：                                                    │
├──┬───────────────┬────┬───────┤
│編號│    扣  案  物  品            │數量    │   備    註   │
├──┼───────────────┼────┼───────┤
│ 1  │林泊蔚中國信託銀行信用卡申請書│一紙    │              │
└──┴───────────────┴────┴───────┘
附表十二：如下（一）至（二十一）之證據清單
（一）犯罪事實一、(一)
┌──┬────────┬──────────────┐
│編號│證據名稱        │待證事實                    │
├──┼────────┼──────────────┤
│1   │被告甲○○於偵查│全部犯罪事實。              │
│    │中之自白        │                            │
├──┼────────┼──────────────┤
│2   │被告壬○○於偵查│全部犯罪事實。              │
│    │中之自白        │                            │
├──┼────────┼──────────────┤
│3   │證人黃福音即黃宏│黃宏明並未申辦特約商店之事實│
│    │明之父於警詢中之│。                          │
│    │證述            │                            │
├──┼────────┼──────────────┤
│4   │證人丙○○即中國│詐騙集團冒用黃宏明之名義申辦│
│    │信託商業銀行人員│特約商店並刷卡套現之事實。  │
│    │於警詢中及偵查中│                            │
│    │之證述          │                            │
├──┼────────┼──────────────┤
│5   │特約商店申請表1 │被告壬○○冒用黃宏明之身分申│
│    │份              │辦特約商店，並盜用黃宏明之印│
│    │                │章之事實。                  │
├──┼────────┼──────────────┤
│6   │謝謝您刷卡機刷卡│被告壬○○持後述之信用卡刷卡│
│    │明細1份         │套現共計878,700元之事實。   │
└──┴────────┴──────────────┘
（二）犯罪事實一、(二)
┌──┬────────┬──────────────┐
│編號│證據名稱        │待證事實                    │
├──┼────────┼──────────────┤
│1   │被告甲○○於偵查│被告甲○○偽造羅玉朋之存摺交│
│    │中之供述        │易明細、勞工保險卡向中國信託│
│    │                │商業銀行申辦信用卡，並由被告│
│    │                │甲○○刷卡消費，被告壬○○刷│
│    │                │卡套現之事實。              │
├──┼────────┼──────────────┤
│2   │被告壬○○於偵查│被告甲○○將羅玉朋之信用卡交│
│    │中之供述        │付被告壬○○後，由被告壬○○│
│    │                │刷卡套現之事實。            │
├──┼────────┼──────────────┤
│3   │證人羅玉朋於警詢│羅玉朋並未申辦信用卡之事實。│
│    │中及偵查中之證述│                            │
├──┼────────┼──────────────┤
│4   │證人丙○○即中國│詐騙集團冒用羅玉朋之名義，並│
│    │信託商業銀行人員│偽造羅玉朋之存摺交易明細、勞│
│    │於警詢中及偵查中│工保險卡申辦信用卡刷卡消費之│
│    │之證述          │事實。                      │
├──┼────────┼──────────────┤
│5   │羅玉朋信用卡申請│被告甲○○偽造羅玉朋之存摺交│
│    │書、勞工保險卡、│易明細、勞工保險卡，又冒用羅│
│    │存摺交易明細各1 │玉朋之身分向中國信託商業銀行│
│    │份              │申辦信用卡，並偽簽羅玉朋之署│
│    │                │名，而獲得核准信用卡額度    │
│    │                │200,000元之事實。           │
├──┼────────┼──────────────┤
│6   │羅玉朋刷卡消費明│被告甲○○、壬○○以羅玉朋之│
│    │細、簽帳單各1份 │信用卡共計刷卡229,933元，並 │
│    │                │偽簽羅玉朋之署名之事實。    │
├──┼────────┼──────────────┤
│7   │扣案之電腦主機2 │被告甲○○使用左列物品偽造羅│
│    │臺、電腦螢幕1臺 │玉朋之存摺交易明細、勞工保險│
│    │、印表機1臺、傳 │卡之事實。                  │
│    │真機1臺、補摺機1│                            │
│    │臺、存簿分頁56紙│                            │
│    │、羅玉朋存摺1本 │                            │
└──┴────────┴──────────────┘
（三）犯罪事實一、(三)
┌──┬────────┬──────────────┐
│編號│證據名稱        │待證事實                    │
├──┼────────┼──────────────┤
│1   │被告甲○○於偵查│全部犯罪事實。              │
│    │中之自白        │                            │
├──┼────────┼──────────────┤
│2   │被告壬○○於偵查│被告甲○○將黃宏明之信用卡交│
│    │中之供述        │付被告壬○○後，由被告壬○○│
│    │                │刷卡套現之事實。            │
├──┼────────┼──────────────┤
│3   │證人黃福音即黃宏│黃宏明並未申辦信用卡之事實。│
│    │明之父於警詢中之│                            │
│    │證述            │                            │
├──┼────────┼──────────────┤
│4   │證人丁○○即萬泰│詐騙集團冒用黃宏明之名義，並│
│    │商業銀行人員於警│偽造黃宏明之存摺交易明細、員│
│    │詢中及偵查中之證│工在職證明申辦信用卡刷卡消費│
│    │述              │之事實。                    │
├──┼────────┼──────────────┤
│5   │黃宏明信用卡申請│被告甲○○偽造黃宏明之存摺交│
│    │書、員工在職證明│易明細、員工在職證明，又冒用│
│    │、存摺交易明細各│黃宏明之身分向萬泰商業銀行申│
│    │1份             │辦信用卡，並偽簽黃宏明之署名│
│    │                │，而獲得核准信用卡額度35,000│
│    │                │元之事實。                  │
├──┼────────┼──────────────┤
│6   │黃宏明刷卡消費明│被告甲○○、壬○○以黃宏明之│
│    │細1份           │信用卡共計刷卡37,726元之事實│
│    │                │。                          │
├──┼────────┼──────────────┤
│7   │扣案之電腦主機2 │被告甲○○使用左列物品偽造黃│
│    │臺、電腦螢幕1臺 │宏明之存摺交易明細、員工在職│
│    │、印表機1臺、傳 │證明之事實。                │
│    │真機1臺、補摺機1│                            │
│    │臺、存簿分頁56紙│                            │
└──┴────────┴──────────────┘
（四）犯罪事實一、(四)
┌──┬────────┬──────────────┐
│編號│證據名稱        │待證事實                    │
├──┼────────┼──────────────┤
│1   │被告甲○○於偵查│被告甲○○偽造劉斯聖之勞工保│
│    │中之供述        │險卡向國泰世華商業銀行申辦信│
│    │                │用卡，並由被告甲○○刷卡消費│
│    │                │，被告壬○○刷卡套現之事實。│
├──┼────────┼──────────────┤
│2   │被告壬○○於偵查│被告甲○○將劉斯聖之信用卡交│
│    │中之供述        │付被告壬○○後，由被告壬○○│
│    │                │刷卡套現之事實。            │
├──┼────────┼──────────────┤
│3   │證人劉斯聖於警詢│劉斯聖並未申辦信用卡之事實。│
│    │中之證述        │                            │
├──┼────────┼──────────────┤
│4   │證人癸○○、孔繁│詐騙集團冒用劉斯聖之名義，並│
│    │輝即國泰世華商業│偽造劉斯聖之勞工保險卡申辦信│
│    │銀行人員於警詢中│用卡刷卡消費之事實。        │
│    │及偵查中之證述  │                            │
├──┼────────┼──────────────┤
│5   │劉斯聖信用卡申請│被告甲○○偽造劉斯聖之勞工保│
│    │書、勞工保險卡各│險卡，又冒用劉斯聖之身分向國│
│    │1份             │泰世華商業銀行申辦信用卡，並│
│    │                │偽簽劉斯聖之署名，而獲得核准│
│    │                │信用卡額度80,000元之事實。  │
├──┼────────┼──────────────┤
│6   │劉斯聖刷卡消費明│被告甲○○、壬○○以劉斯聖之│
│    │細1份           │信用卡共計刷卡83,260元之事實│
│    │                │。                          │
├──┼────────┼──────────────┤
│7   │扣案之電腦主機2 │被告甲○○使用左列物品偽造劉│
│    │臺、電腦螢幕1臺 │斯聖之勞工保險卡之事實。    │
│    │、印表機1臺、傳 │                            │
│    │真機1臺、補摺機1│                            │
│    │臺、劉斯聖存摺1 │                            │
│    │本              │                            │
└──┴────────┴──────────────┘
（五）犯罪事實一、(五)
┌──┬────────┬──────────────┐
│編號│證據名稱        │待證事實                    │
├──┼────────┼──────────────┤
│1   │被告甲○○於偵查│被告甲○○偽造洪堡淇之勞工保│
│    │中之供述        │險卡、存摺交易明細向國泰世華│
│    │                │商業銀行申辦信用卡，並由被告│
│    │                │甲○○刷卡消費，被告壬○○刷│
│    │                │卡套現之事實。              │
├──┼────────┼──────────────┤
│2   │被告壬○○於偵查│被告壬○○將洪堡淇之身分證件│
│    │中之供述        │交給被告甲○○後，由被告王豪│
│    │                │君申辦信用卡，再由被告壬○○│
│    │                │刷卡套現之事實。            │
├──┼────────┼──────────────┤
│3   │證人洪堡淇於警詢│洪堡淇並未申辦信用卡之事實。│
│    │中之證述        │                            │
├──┼────────┼──────────────┤
│4   │證人癸○○、孔繁│詐騙集團冒用洪堡淇之名義，並│
│    │輝即國泰世華商業│偽造洪堡淇之存摺交易明細、勞│
│    │銀行人員於警詢中│工保險卡申辦信用卡刷卡消費之│
│    │及偵查中之證述  │事實。                      │
├──┼────────┼──────────────┤
│5   │洪堡淇信用卡申請│被告甲○○偽造洪堡淇之勞工保│
│    │書、勞工保險卡、│險卡、存摺交易明細，又冒用洪│
│    │存摺交易明細各1 │堡淇之身分向國泰世華商業銀行│
│    │份              │申辦信用卡，並偽簽洪堡淇之署│
│    │                │名，而獲得核准信用卡額度    │
│    │                │150,000元之事實。           │
├──┼────────┼──────────────┤
│6   │洪堡淇刷卡消費明│被告甲○○、壬○○以洪堡淇之│
│    │細、簽帳單各1份 │信用卡共計刷卡116,169元，並 │
│    │                │偽簽洪堡淇之署名之事實。    │
├──┼────────┼──────────────┤
│7   │扣案之電腦主機2 │被告甲○○使用左列物品偽造洪│
│    │臺、電腦螢幕1臺 │堡淇之勞工保險卡、存摺交易明│
│    │、印表機1臺、傳 │細之事實。                  │
│    │真機1臺、補摺機1│                            │
│    │臺、存簿分頁56紙│                            │
└──┴────────┴──────────────┘
（六）犯罪事實一、(六)
┌──┬────────┬──────────────┐
│編號│證據名稱        │待證事實                    │
├──┼────────┼──────────────┤
│1   │被告甲○○於偵查│被告甲○○偽造劉斯聖之勞工保│
│    │中之供述        │險卡向永豐商業銀行申辦信用卡│
│    │                │並刷卡消費之事實。          │
├──┼────────┼──────────────┤
│2   │被告壬○○於偵查│被告甲○○將劉斯聖之信用卡交│
│    │中之供述        │付被告壬○○後，由被告壬○○│
│    │                │刷卡套現之事實。            │
├──┼────────┼──────────────┤
│3   │證人劉斯聖於警詢│劉斯聖並未申辦信用卡之事實。│
│    │中之證述        │                            │
├──┼────────┼──────────────┤
│4   │證人己○○即永豐│詐騙集團冒用劉斯聖之名義，並│
│    │商業銀行人員於警│偽造劉斯聖之勞工保險卡申辦信│
│    │詢中之證述      │用卡刷卡消費之事實。        │
├──┼────────┼──────────────┤
│5   │劉斯聖信用卡申請│被告甲○○偽造劉斯聖之勞工保│
│    │書、勞工保險卡各│險卡，又冒用劉斯聖之身分向永│
│    │1份             │豐商業銀行申辦信用卡，並偽簽│
│    │                │劉斯聖之署名，而獲得核准信用│
│    │                │卡額度100,000元之事實。     │
├──┼────────┼──────────────┤
│6   │劉斯聖刷卡消費明│被告甲○○、壬○○以劉斯聖之│
│    │細、簽帳單各1份 │信用卡共計刷卡114,802元，並 │
│    │                │偽簽劉斯聖之署名之事實。    │
├──┼────────┼──────────────┤
│7   │扣案之電腦主機2 │被告甲○○使用左列物品偽造劉│
│    │臺、電腦螢幕1臺 │斯聖之勞工保險卡之事實。    │
│    │、印表機1臺、傳 │                            │
│    │真機1臺、補摺機1│                            │
│    │臺、劉斯聖存摺1 │                            │
│    │本              │                            │
└──┴────────┴──────────────┘
（七）犯罪事實一、(七)
┌──┬────────┬──────────────┐
│編號│證據名稱        │待證事實                    │
├──┼────────┼──────────────┤
│1   │被告甲○○於偵查│被告甲○○偽造劉斯聖之勞工保│
│    │中之供述        │險卡、各類所得扣繳暨免扣繳憑│
│    │                │單向遠東商業銀行申辦信用卡，│
│    │                │並由被告甲○○刷卡消費，被告│
│    │                │壬○○刷卡套現之事實。      │
├──┼────────┼──────────────┤
│2   │被告壬○○於偵查│被告甲○○將劉斯聖之信用卡交│
│    │中之供述        │付被告壬○○後，由被告壬○○│
│    │                │刷卡套現之事實。            │
├──┼────────┼──────────────┤
│3   │證人劉斯聖於警詢│劉斯聖並未申辦信用卡之事實。│
│    │中之證述        │                            │
├──┼────────┼──────────────┤
│4   │證人子○○即遠東│詐騙集團冒用劉斯聖之名義，並│
│    │商業銀行人員於警│偽造劉斯聖之勞工保險卡、各類│
│    │詢中及偵查中之證│所得扣繳暨免扣繳憑單申辦信用│
│    │述              │卡刷卡消費之事實。          │
├──┼────────┼──────────────┤
│5   │劉斯聖信用卡申請│被告甲○○偽造劉斯聖之勞工保│
│    │書、勞工保險卡、│險卡、各類所得扣繳暨免扣繳憑│
│    │各類所得扣繳暨免│單，又冒用劉斯聖之身分向遠東│
│    │扣繳憑單各1份   │商業銀行申辦信用卡，並偽簽劉│
│    │                │斯聖之署名，而獲得核准信用卡│
│    │                │額度50,000元之事實。        │
├──┼────────┼──────────────┤
│6   │劉斯聖刷卡消費明│被告甲○○、壬○○以劉斯聖之│
│    │細、簽帳單各1份 │信用卡共計刷卡52,204元，並偽│
│    │                │簽劉斯聖之署名之事實。      │
├──┼────────┼──────────────┤
│7   │扣案之電腦主機2 │被告甲○○使用左列物品偽造劉│
│    │臺、電腦螢幕1臺 │斯聖之勞工保險卡、各類所得扣│
│    │、印表機1臺、傳 │繳暨免扣繳憑單之事實。      │
│    │真機1臺、補摺機1│                            │
│    │臺、空白扣繳憑單│                            │
│    │1箱、劉斯聖存摺1│                            │
│    │本              │                            │
└──┴────────┴──────────────┘
（八）犯罪事實一、(八)
┌──┬────────┬──────────────┐
│編號│證據名稱        │待證事實                    │
├──┼────────┼──────────────┤
│1   │被告甲○○於偵查│被告甲○○偽造劉斯聖之勞工保│
│    │中之供述        │險卡、各類所得扣繳暨免扣繳憑│
│    │                │單向聯邦商業銀行申辦信用卡，│
│    │                │並由被告甲○○刷卡消費，被告│
│    │                │壬○○刷卡套現之事實。      │
├──┼────────┼──────────────┤
│2   │被告壬○○於偵查│被告甲○○將劉斯聖之信用卡交│
│    │中之供述        │付被告壬○○後，由被告壬○○│
│    │                │刷卡套現之事實。            │
├──┼────────┼──────────────┤
│3   │證人劉斯聖於警詢│劉斯聖並未申辦信用卡之事實。│
│    │中之證述        │                            │
├──┼────────┼──────────────┤
│4   │證人丑○○即聯邦│詐騙集團冒用劉斯聖之名義，並│
│    │商業銀行人員於警│偽造劉斯聖之勞工保險卡、各類│
│    │詢中及偵查中之證│所得扣繳暨免扣繳憑單申辦信用│
│    │述              │卡刷卡消費之事實。          │
├──┼────────┼──────────────┤
│5   │劉斯聖信用卡申請│被告甲○○偽造劉斯聖之勞工保│
│    │書、勞工保險卡、│險卡、各類所得扣繳暨免扣繳憑│
│    │各類所得扣繳暨免│單，又冒用劉斯聖之身分向聯邦│
│    │扣繳憑單各1份   │商業銀行申辦信用卡，並偽簽劉│
│    │                │斯聖之署名，而獲得核准信用卡│
│    │                │額度100,000元之事實。       │
├──┼────────┼──────────────┤
│6   │劉斯聖刷卡消費明│被告甲○○、壬○○以劉斯聖之│
│    │細、簽帳單各1份 │信用卡共計刷卡111,059元，並 │
│    │                │偽簽劉斯聖之署名之事實。    │
├──┼────────┼──────────────┤
│7   │扣案之電腦主機2 │被告甲○○使用左列物品偽造劉│
│    │臺、電腦螢幕1臺 │斯聖之勞工保險卡、各類所得扣│
│    │、印表機1臺、傳 │繳暨免扣繳憑單之事實。      │
│    │真機1臺、補摺機1│                            │
│    │臺、空白扣繳憑單│                            │
│    │1箱、劉斯聖存摺1│                            │
│    │本              │                            │
└──┴────────┴──────────────┘
（九）犯罪事實一、(九)
┌──┬────────┬──────────────┐
│編號│證據名稱        │待證事實                    │
├──┼────────┼──────────────┤
│1   │被告甲○○於偵查│被告甲○○偽造張嘉政之存摺交│
│    │中之供述        │易明細、勞工保險卡向遠東商業│
│    │                │銀行申辦信用卡，並由被告王豪│
│    │                │君刷卡消費，被告壬○○刷卡套│
│    │                │現之事實。                  │
├──┼────────┼──────────────┤
│2   │被告壬○○於偵查│被告壬○○將張嘉政之身分證件│
│    │中之供述        │交給被告甲○○後，由被告王豪│
│    │                │君申辦信用卡，再由被告壬○○│
│    │                │刷卡套現之事實。            │
├──┼────────┼──────────────┤
│3   │證人張嘉政於偵查│張嘉政並未申辦信用卡之事實。│
│    │中之證述        │                            │
├──┼────────┼──────────────┤
│4   │證人子○○即遠東│詐騙集團冒用張嘉政之名義，並│
│    │商業銀行人員於警│偽造張嘉政之存摺交易明細、勞│
│    │詢中及偵查中之證│工保險卡申辦信用卡刷卡消費之│
│    │述              │事實。                      │
├──┼────────┼──────────────┤
│5   │張嘉政信用卡申請│被告甲○○偽造張嘉政之存摺交│
│    │書、存摺交易明細│易明細、勞工保險卡，又冒用張│
│    │、勞工保險卡各1 │嘉政之身分向遠東商業銀行申辦│
│    │份              │信用卡，並偽簽張嘉政之署名，│
│    │                │而獲得核准信用卡額度120,000 │
│    │                │元之事實。                  │
├──┼────────┼──────────────┤
│6   │張嘉政刷卡消費明│被告甲○○、壬○○以張嘉政之│
│    │細1份           │信用卡共計刷卡104,825元之事 │
│    │                │實。                        │
├──┼────────┼──────────────┤
│7   │扣案之電腦主機2 │被告甲○○使用左列物品偽造張│
│    │臺、電腦螢幕1臺 │嘉政之勞工保險卡、存摺交易明│
│    │、印表機1臺、傳 │細之事實。                  │
│    │真機1臺、補摺機1│                            │
│    │臺、存簿分頁56紙│                            │
│    │、張嘉政存摺1本 │                            │
│    │、張嘉政勞工保險│                            │
│    │卡1紙           │                            │
└──┴────────┴──────────────┘
（十）犯罪事實一、(十)
┌──┬────────┬──────────────┐
│編號│證據名稱        │待證事實                    │
├──┼────────┼──────────────┤
│1   │被告甲○○於偵查│被告甲○○偽造張嘉政之存摺交│
│    │中之供述        │易明細、勞工保險卡向匯豐商業│
│    │                │銀行申辦信用卡之事實。      │
├──┼────────┼──────────────┤
│2   │被告壬○○於偵查│被告壬○○將張嘉政之身分證件│
│    │中之供述        │交給被告甲○○後，由被告王豪│
│    │                │君申辦信用卡之事實。        │
├──┼────────┼──────────────┤
│3   │證人張嘉政於偵查│張嘉政並未申辦信用卡之事實。│
│    │中之證述        │                            │
├──┼────────┼──────────────┤
│4   │證人庚○即匯豐商│詐騙集團冒用張嘉政之名義，並│
│    │業銀行人員於警詢│偽造張嘉政之存摺交易明細、勞│
│    │中及偵查中之證述│工保險卡申辦信用卡之事實。  │
├──┼────────┼──────────────┤
│5   │張嘉政信用卡申請│被告甲○○偽造張嘉政之存摺交│
│    │書、存摺交易明細│易明細、勞工保險卡，又冒用張│
│    │、勞工保險卡各1 │嘉政之身分向匯豐商業銀行申辦│
│    │份              │信用卡，並偽簽張嘉政之署名，│
│    │                │惟並未獲得核准之事實。      │
├──┼────────┼──────────────┤
│6   │扣案之電腦主機2 │被告甲○○使用左列物品偽造張│
│    │臺、電腦螢幕1臺 │嘉政之勞工保險卡、存摺交易明│
│    │、印表機1臺、傳 │細之事實。                  │
│    │真機1臺、補摺機1│                            │
│    │臺、存簿分頁56紙│                            │
│    │、張嘉政存摺1本 │                            │
│    │、張嘉政勞工保險│                            │
│    │卡1紙           │                            │
└──┴────────┴──────────────┘
（十一）犯罪事實一、(十一)
┌──┬────────┬──────────────┐
│編號│證據名稱        │待證事實                    │
├──┼────────┼──────────────┤
│1   │被告甲○○於偵查│被告甲○○偽造張嘉政之存摺交│
│    │中之供述        │易明細、勞工保險卡向聯邦商業│
│    │                │銀行申辦信用卡之事實。      │
├──┼────────┼──────────────┤
│2   │被告壬○○於偵查│被告壬○○將張嘉政之身分證件│
│    │中之供述        │交給被告甲○○後，由被告王豪│
│    │                │君申辦信用卡之事實。        │
├──┼────────┼──────────────┤
│3   │證人張嘉政於偵查│張嘉政並未申辦信用卡之事實。│
│    │中之證述        │                            │
├──┼────────┼──────────────┤
│4   │證人丑○○即聯邦│詐騙集團冒用張嘉政之名義，並│
│    │商業銀行人員於警│偽造張嘉政之存摺交易明細、勞│
│    │詢中及偵查中之證│工保險卡申辦信用卡之事實。  │
│    │述              │                            │
├──┼────────┼──────────────┤
│5   │張嘉政信用卡申請│被告甲○○偽造張嘉政之存摺交│
│    │書、存摺交易明細│易明細、勞工保險卡，又冒用張│
│    │、勞工保險卡各1 │嘉政之身分向聯邦商業銀行申辦│
│    │份              │信用卡，並偽簽張嘉政之署名，│
│    │                │惟並未獲得核准之事實。      │
├──┼────────┼──────────────┤
│6   │扣案之電腦主機2 │被告甲○○使用左列物品偽造張│
│    │臺、電腦螢幕1臺 │嘉政之勞工保險卡、存摺交易明│
│    │、印表機1臺、傳 │細之事實。                  │
│    │真機1臺、補摺機1│                            │
│    │臺、存簿分頁56紙│                            │
│    │、張嘉政存摺1本 │                            │
│    │、張嘉政勞工保險│                            │
│    │卡1紙           │                            │
└──┴────────┴──────────────┘
（十二）犯罪事實一、(十二)
┌──┬────────┬──────────────┐
│編號│證據名稱        │待證事實                    │
├──┼────────┼──────────────┤
│1   │被告甲○○於偵查│被告甲○○偽造劉斯聖之勞工保│
│    │中之供述        │險卡、各類所得扣繳暨免扣繳憑│
│    │                │單向渣打商業銀行申辦信用卡，│
│    │                │並由被告甲○○刷卡消費，被告│
│    │                │壬○○刷卡套現之事實。      │
├──┼────────┼──────────────┤
│2   │被告壬○○於偵查│被告甲○○將劉斯聖之信用卡交│
│    │中之供述        │付被告壬○○後，由被告壬○○│
│    │                │刷卡套現之事實。            │
├──┼────────┼──────────────┤
│3   │證人劉斯聖於警詢│劉斯聖並未申辦信用卡之事實。│
│    │中之證述        │                            │
├──┼────────┼──────────────┤
│4   │證人乙○○即渣打│詐騙集團冒用劉斯聖之名義，並│
│    │商業銀行人員於警│偽造劉斯聖之勞工保險卡、各類│
│    │詢中及偵查中之證│所得扣繳暨免扣繳憑單申辦信用│
│    │述              │卡刷卡消費之事實。          │
├──┼────────┼──────────────┤
│5   │劉斯聖信用卡申請│被告甲○○偽造劉斯聖之勞工保│
│    │書、勞工保險卡、│險卡、各類所得扣繳暨免扣繳憑│
│    │各類所得扣繳暨免│單，又冒用劉斯聖之身分向渣打│
│    │扣繳憑單各1份   │商業銀行申辦信用卡，並偽簽劉│
│    │                │斯聖之署名，而獲得核准信用卡│
│    │                │額度90,000元之事實。        │
├──┼────────┼──────────────┤
│6   │劉斯聖刷卡消費明│被告甲○○、壬○○以劉斯聖之│
│    │細1份           │信用卡共計刷卡104,175元之事 │
│    │                │實。                        │
├──┼────────┼──────────────┤
│7   │扣案之電腦主機2 │被告甲○○使用左列物品偽造劉│
│    │臺、電腦螢幕1臺 │斯聖之勞工保險卡、各類所得扣│
│    │、印表機1臺、傳 │繳暨免扣繳憑單之事實。      │
│    │真機1臺、補摺機1│                            │
│    │臺、空白扣繳憑單│                            │
│    │1箱、劉斯聖存摺1│                            │
│    │本              │                            │
└──┴────────┴──────────────┘
（十三）犯罪事實一、(十三)
┌──┬────────┬──────────────┐
│編號│證據名稱        │待證事實                    │
├──┼────────┼──────────────┤
│1   │被告甲○○於偵查│被告甲○○偽造吳德成之勞工保│
│    │中之供述        │險卡、各類所得扣繳暨免扣繳憑│
│    │                │單向中國信託商業銀行申辦信用│
│    │                │卡，並由被告甲○○刷卡消費，│
│    │                │被告壬○○刷卡套現之事實。  │
├──┼────────┼──────────────┤
│2   │被告壬○○於偵查│被告甲○○將吳德成之信用卡交│
│    │中之供述        │付被告壬○○後，由被告壬○○│
│    │                │刷卡套現之事實。            │
├──┼────────┼──────────────┤
│3   │證人吳德成於偵查│吳德成並未申辦信用卡之事實。│
│    │中之證述        │                            │
├──┼────────┼──────────────┤
│4   │證人丙○○即中國│詐騙集團冒用吳德成之名義，並│
│    │信託商業銀行人員│偽造吳德成之勞工保險卡、各類│
│    │於警詢中及偵查中│所得扣繳暨免扣繳憑單申辦信用│
│    │之證述          │卡刷卡消費之事實。          │
├──┼────────┼──────────────┤
│5   │吳德成信用卡申請│被告甲○○偽造吳德成之勞工保│
│    │書、勞工保險卡、│險卡、各類所得扣繳暨免扣繳憑│
│    │各類所得扣繳暨免│單，又冒用吳德成之身分向中國│
│    │扣繳憑單各1份   │信託商業銀行申辦信用卡，並偽│
│    │                │簽吳德成之署名，而獲得核准信│
│    │                │用卡額度115,000元之事實。   │
├──┼────────┼──────────────┤
│6   │吳德成刷卡消費明│被告甲○○、壬○○以吳德成之│
│    │細、簽帳單各1份 │信用卡共計刷卡50,829元之事實│
│    │                │。                          │
├──┼────────┼──────────────┤
│7   │扣案之電腦主機2 │被告甲○○使用左列物品偽造吳│
│    │臺、電腦螢幕1臺 │德成之勞工保險卡、各類所得扣│
│    │、印表機1臺、傳 │繳暨免扣繳憑單並向中國信託商│
│    │真機1臺、補摺機1│業銀行申辦信用卡之事實。    │
│    │臺、空白扣繳憑單│                            │
│    │1箱、吳德成中國 │                            │
│    │信託信用卡帳單1 │                            │
│    │紙、吳德成存摺1 │                            │
│    │本              │                            │
└──┴────────┴──────────────┘
（十四）犯罪事實一、(十四)
┌──┬────────┬──────────────┐
│編號│證據名稱        │待證事實                    │
├──┼────────┼──────────────┤
│1   │被告甲○○於偵查│被告甲○○偽造洪堡淇之存摺交│
│    │中之供述        │易明細、勞工保險卡向聯邦商業│
│    │                │銀行申辦信用卡之事實。      │
├──┼────────┼──────────────┤
│2   │被告壬○○於偵查│被告壬○○將洪堡淇之身分證件│
│    │中之供述        │交給被告甲○○後，由被告王豪│
│    │                │君申辦信用卡之事實。        │
├──┼────────┼──────────────┤
│3   │證人洪堡淇於警詢│洪堡淇並未申辦信用卡之事實。│
│    │中之證述        │                            │
├──┼────────┼──────────────┤
│4   │證人丑○○即聯邦│詐騙集團冒用洪堡淇之名義，並│
│    │商業銀行人員於警│偽造洪堡淇之存摺交易明細、勞│
│    │詢中及偵查中之證│工保險卡申辦信用卡之事實。  │
│    │述              │                            │
├──┼────────┼──────────────┤
│5   │洪堡淇信用卡申請│被告甲○○偽造洪堡淇之存摺交│
│    │書、存摺交易明細│易明細、勞工保險卡，又冒用洪│
│    │、勞工保險卡各1 │堡淇之身分向聯邦商業銀行申辦│
│    │份              │信用卡，並偽簽洪堡淇之署名，│
│    │                │惟並未獲得核准之事實。      │
├──┼────────┼──────────────┤
│6   │扣案之電腦主機2 │被告甲○○使用左列物品偽造洪│
│    │臺、電腦螢幕1臺 │堡淇之勞工保險卡、存摺交易明│
│    │、印表機1臺、傳 │細之事實。                  │
│    │真機1臺、補摺機1│                            │
│    │臺、存簿分頁56紙│                            │
└──┴────────┴──────────────┘
（十五）犯罪事實一、(十五)
┌──┬────────┬──────────────┐
│編號│證據名稱        │待證事實                    │
├──┼────────┼──────────────┤
│1   │被告甲○○於偵查│被告甲○○偽造張金寶之勞工保│
│    │中之供述        │險卡、各類所得扣繳暨免扣繳憑│
│    │                │單向中國信託商業銀行申辦信用│
│    │                │卡，並由被告甲○○刷卡消費，│
│    │                │被告壬○○刷卡套現之事實。  │
├──┼────────┼──────────────┤
│2   │被告壬○○於偵查│被告甲○○將張金寶之信用卡交│
│    │中之自白        │付被告壬○○後，由被告壬○○│
│    │                │刷卡套現之事實。            │
├──┼────────┼──────────────┤
│3   │證人張金財即張金│張金寶並未申辦信用卡之事實。│
│    │寶之兄於偵查中之│                            │
│    │證述            │                            │
├──┼────────┼──────────────┤
│4   │證人丙○○即中國│詐騙集團冒用張金寶之名義，並│
│    │信託商業銀行人員│偽造張金寶之勞工保險卡、各類│
│    │於警詢中及偵查中│所得扣繳暨免扣繳憑單申辦信用│
│    │之證述          │卡刷卡消費之事實。          │
├──┼────────┼──────────────┤
│5   │張金寶信用卡申請│被告甲○○偽造張金寶之勞工保│
│    │書、勞工保險卡、│險卡、各類所得扣繳暨免扣繳憑│
│    │各類所得扣繳暨免│單，又冒用張金寶之身分向中國│
│    │扣繳憑單各1份   │信託商業銀行申辦信用卡，並偽│
│    │                │簽張金寶之署名，而獲得核准信│
│    │                │用卡額度80,000元之事實。    │
├──┼────────┼──────────────┤
│6   │張金寶刷卡消費明│被告甲○○、壬○○以張金寶之│
│    │細、簽帳單各1份 │信用卡共計刷卡79,327元，並偽│
│    │                │簽張金寶之署名之事實。      │
├──┼────────┼──────────────┤
│7   │扣案之電腦主機2 │被告甲○○使用左列物品偽造張│
│    │臺、電腦螢幕1臺 │金寶之勞工保險卡、各類所得扣│
│    │、印表機1臺、傳 │繳暨免扣繳憑單之事實。      │
│    │真機1臺、補摺機1│                            │
│    │臺、空白扣繳憑單│                            │
│    │1箱、張金寶中國 │                            │
│    │信託商業銀行信用│                            │
│    │卡帳單1紙       │                            │
└──┴────────┴──────────────┘
（十六）犯罪事實一、(十六)
┌──┬────────┬──────────────┐
│編號│證據名稱        │待證事實                    │
├──┼────────┼──────────────┤
│1   │被告甲○○於偵查│被告甲○○偽造林泊蔚之勞工保│
│    │中之供述        │險卡、各類所得扣繳暨免扣繳憑│
│    │                │單向中國信託商業銀行申辦信用│
│    │                │卡，並由被告甲○○刷卡消費，│
│    │                │被告壬○○刷卡套現之事實。  │
├──┼────────┼──────────────┤
│2   │被告壬○○於偵查│被告甲○○將林泊蔚之信用卡交│
│    │中之供述        │付被告壬○○後，由被告壬○○│
│    │                │刷卡套現之事實。            │
├──┼────────┼──────────────┤
│3   │證人丙○○即中國│詐騙集團以林泊蔚之名義，並偽│
│    │信託商業銀行人員│造林泊蔚之勞工保險卡、各類所│
│    │於警詢中及偵查中│得扣繳暨免扣繳憑單申辦信用卡│
│    │之證述          │刷卡消費之事實。            │
├──┼────────┼──────────────┤
│4   │林泊蔚信用卡申請│被告甲○○偽造林泊蔚之勞工保│
│    │書、勞工保險卡、│險卡、各類所得扣繳暨免扣繳憑│
│    │各類所得扣繳暨免│單據以向中國信託商業銀行申辦│
│    │扣繳憑單各1份   │信用卡，而獲得核准信用卡額度│
│    │                │80,000元之事實。            │
├──┼────────┼──────────────┤
│5   │林泊蔚刷卡消費明│被告甲○○、壬○○以林泊蔚之│
│    │細1份           │信用卡共計刷卡99,206元之事實│
│    │                │。                          │
├──┼────────┼──────────────┤
│6   │扣案之電腦主機2 │被告甲○○使用左列物品偽造林│
│    │臺、電腦螢幕1臺 │泊蔚之勞工保險卡、各類所得扣│
│    │、印表機1臺、傳 │繳暨免扣繳憑單申辦信用卡之事│
│    │真機1臺、補摺機1│實。                        │
│    │臺、空白扣繳憑單│                            │
│    │1箱、林泊蔚存摺1│                            │
│    │本、林泊蔚中國信│                            │
│    │託商業銀行信用卡│                            │
│    │申請書1紙       │                            │
└──┴────────┴──────────────┘
（十七）犯罪事實一、(十七)
┌──┬────────┬──────────────┐
│編號│證據名稱        │待證事實                    │
├──┼────────┼──────────────┤
│1   │被告甲○○於偵查│全部犯罪事實。              │
│    │中之自白        │                            │
├──┼────────┼──────────────┤
│2   │被告辛○○於偵查│全部犯罪事實。              │
│    │中之自白        │                            │
├──┼────────┼──────────────┤
│3   │被告壬○○於偵查│被告壬○○以被告辛○○之信用│
│    │中之自白        │卡刷卡套現之事實。          │
├──┼────────┼──────────────┤
│4   │證人乙○○即渣打│詐騙集團以被告辛○○之名義，│
│    │商業銀行人員於警│並偽造被告辛○○之勞工保險卡│
│    │詢中及偵查中之證│、存摺交易明細申辦信用卡刷卡│
│    │述              │消費之事實。                │
├──┼────────┼──────────────┤
│5   │被告辛○○信用卡│被告甲○○偽造被告辛○○之勞│
│    │申請書、勞工保險│工保險卡、存摺交易明細據以申│
│    │卡、存摺交易明細│辦渣打商業銀行信用卡，而獲得│
│    │各1份           │核准信用卡額度100,000元之事 │
│    │                │實。                        │
├──┼────────┼──────────────┤
│6   │被告辛○○刷卡消│被告甲○○、壬○○以被告陳彥│
│    │費明細1份       │秀之信用卡共計刷卡108,（五一）
│    │                │之事實。                    │
├──┼────────┼──────────────┤
│7   │扣案之電腦主機2 │被告甲○○使用左列物品偽造被│
│    │臺、電腦螢幕1臺 │告辛○○之勞工保險卡、存摺交│
│    │、印表機1臺、傳 │易明細之事實。              │
│    │真機1臺、補摺機1│                            │
│    │臺、存簿分頁56紙│                            │
└──┴────────┴──────────────┘
（十八）犯罪事實一、(十八)
┌──┬────────┬──────────────┐
│編號│證據名稱        │待證事實                    │
├──┼────────┼──────────────┤
│1   │被告甲○○於偵查│被告甲○○偽造楊永福之勞工保│
│    │中之供述        │險卡、各類所得扣繳暨免扣繳憑│
│    │                │單向中國信託商業銀行申辦信用│
│    │                │卡，並由被告甲○○刷卡消費，│
│    │                │被告壬○○刷卡套現之事實。  │
├──┼────────┼──────────────┤
│2   │被告壬○○於偵查│被告甲○○將楊永福之信用卡交│
│    │中之供述        │付被告壬○○後，由被告壬○○│
│    │                │刷卡套現之事實。            │
├──┼────────┼──────────────┤
│3   │證人楊永福於警詢│楊永福並未申辦信用卡之事實。│
│    │中之證述        │                            │
├──┼────────┼──────────────┤
│4   │證人丙○○即中國│詐騙集團冒用楊永福之名義，並│
│    │信託商業銀行人員│偽造楊永福之勞工保險卡、各類│
│    │於警詢中及偵查中│所得扣繳暨免扣繳憑單申辦信用│
│    │之證述          │卡刷卡消費之事實。          │
├──┼────────┼──────────────┤
│5   │楊永福信用卡申請│被告甲○○偽造楊永福之勞工保│
│    │書、勞工保險卡、│險卡、各類所得扣繳暨免扣繳憑│
│    │各類所得扣繳暨免│單，又冒用楊永福之身分向中國│
│    │扣繳憑單各1份   │信託商業銀行申辦信用卡，並偽│
│    │                │簽楊永福之署名，而獲得核准信│
│    │                │用卡額度80,000元之事實。    │
├──┼────────┼──────────────┤
│6   │楊永福刷卡消費明│被告甲○○、壬○○以楊永福之│
│    │細1份           │信用卡共計刷卡80,754元之事實│
│    │                │。                          │
├──┼────────┼──────────────┤
│7   │扣案之電腦主機2 │被告甲○○使用左列物品偽造楊│
│    │臺、電腦螢幕1臺 │永福之勞工保險卡、各類所得扣│
│    │、印表機1臺、傳 │繳暨免扣繳憑單之事實。      │
│    │真機1臺、補摺機1│                            │
│    │臺、空白扣繳憑單│                            │
│    │1箱             │                            │
└──┴────────┴──────────────┘
（十九）犯罪事實一、(十九)
┌──┬────────┬──────────────┐
│編號│證據名稱        │待證事實                    │
├──┼────────┼──────────────┤
│1   │被告甲○○於偵查│被告甲○○偽造陳建安之員工薪│
│    │中之供述        │資條、勞工保險卡、綜合所得稅│
│    │                │各類所得資料清單向遠東商業銀│
│    │                │行申辦信用卡，並由被告甲○○│
│    │                │刷卡消費，被告壬○○刷卡套現│
│    │                │之事實。                    │
├──┼────────┼──────────────┤
│2   │被告壬○○於偵查│被告甲○○將陳建安之信用卡交│
│    │中之供述        │付被告壬○○後，由被告壬○○│
│    │                │刷卡套現之事實。            │
├──┼────────┼──────────────┤
│3   │證人陳建安於偵查│陳建安並未申辦信用卡之事實。│
│    │中之證述        │                            │
├──┼────────┼──────────────┤
│4   │證人子○○即遠東│詐騙集團冒用陳建安之名義，並│
│    │商業銀行人員於警│偽造陳建安之員工薪資條、勞工│
│    │詢中及偵查中之證│保險卡、綜合所得稅各類所得資│
│    │述              │料清單申辦信用卡刷卡消費之事│
│    │                │實。                        │
├──┼────────┼──────────────┤
│5   │陳建安信用卡申請│被告甲○○偽造陳建安之員工薪│
│    │書、員工薪資條、│資條、勞工保險卡、綜合所得稅│
│    │勞工保險卡、綜合│各類所得資料清單，又冒用陳建│
│    │所得稅各類所得資│安之身分向遠東商業銀行申辦信│
│    │料清單各1份     │用卡，並偽簽陳建安之署名，而│
│    │                │獲得核准信用卡額度50,000元之│
│    │                │事實。                      │
├──┼────────┼──────────────┤
│6   │陳建安刷卡消費明│被告甲○○、壬○○以陳建安之│
│    │細1份           │信用卡共計刷卡47,930元之事實│
│    │                │。                          │
├──┼────────┼──────────────┤
│7   │扣案之電腦主機2 │被告甲○○使用左列物品偽造陳│
│    │臺、電腦螢幕1臺 │建安之勞工保險卡、員工薪資條│
│    │、印表機1臺、傳 │、綜合所得稅各類所得資料清單│
│    │真機1臺、補摺機1│之事實。                    │
│    │臺、陳建安遠東商│                            │
│    │業銀行信用卡帳單│                            │
│    │1紙             │                            │
└──┴────────┴──────────────┘
（二十）犯罪事實一、(二十)
┌──┬────────┬──────────────┐
│編號│證據名稱        │待證事實                    │
├──┼────────┼──────────────┤
│1   │被告甲○○於偵查│被告甲○○偽造林泊蔚之勞工保│
│    │中之供述        │險卡、各類所得扣繳暨免扣繳憑│
│    │                │單向遠東商業銀行申辦信用卡，│
│    │                │並由被告甲○○刷卡消費，被告│
│    │                │壬○○刷卡套現之事實。      │
├──┼────────┼──────────────┤
│2   │被告壬○○於偵查│被告甲○○將林泊蔚之信用卡交│
│    │中之供述        │付被告壬○○後，由被告壬○○│
│    │                │刷卡套現之事實。            │
├──┼────────┼──────────────┤
│3   │證人子○○即遠東│詐騙集團以林泊蔚之名義，並偽│
│    │商業銀行人員於警│造林泊蔚之勞工保險卡、各類所│
│    │詢中及偵查中之證│得扣繳暨免扣繳憑單申辦信用卡│
│    │述              │刷卡消費之事實。            │
├──┼────────┼──────────────┤
│4   │林泊蔚信用卡申請│被告甲○○偽造林泊蔚之勞工保│
│    │書、勞工保險卡、│險卡、各類所得扣繳暨免扣繳憑│
│    │各類所得扣繳暨免│單據以向遠東商業銀行申辦信用│
│    │扣繳憑單各1份   │卡，而獲得核准信用卡額度    │
│    │                │80,000元之事實。            │
├──┼────────┼──────────────┤
│5   │林泊蔚刷卡消費明│被告甲○○、壬○○以林泊蔚之│
│    │細1份           │信用卡共計刷卡101,408元之事 │
│    │                │實。                        │
├──┼────────┼──────────────┤
│6   │扣案之電腦主機2 │被告甲○○使用左列物品偽造林│
│    │臺、電腦螢幕1臺 │泊蔚之勞工保險卡、各類所得扣│
│    │、印表機1臺、傳 │繳暨免扣繳憑單之事實。      │
│    │真機1臺、補摺機1│                            │
│    │臺、空白扣繳憑單│                            │
│    │1箱、林泊蔚存摺1│                            │
│    │本              │                            │
└──┴────────┴──────────────┘
（二十一）犯罪事實一、
┌──┬────────┬──────────────┐
│編號│證據名稱        │待證事實                    │
├──┼────────┼──────────────┤
│1   │被告甲○○於偵查│被告甲○○偽造蘇光園之勞工保│
│    │中之供述        │險卡、各類所得扣繳暨免扣繳憑│
│    │                │單向國泰世華商業銀行申辦信用│
│    │                │卡，並由被告甲○○刷卡消費，│
│    │                │被告壬○○刷卡套現之事實。  │
├──┼────────┼──────────────┤
│2   │被告壬○○於偵查│被告甲○○將蘇光園之信用卡交│
│    │中之供述        │付被告壬○○後，由被告壬○○│
│    │                │刷卡套現之事實。            │
├──┼────────┼──────────────┤
│3   │證人蘇光園於偵查│蘇光園並未申辦信用卡之事實。│
│    │中之證述        │                            │
├──┼────────┼──────────────┤
│4   │證人癸○○、孔繁│詐騙集團冒用蘇光園之名義，並│
│    │輝即國泰世華商業│偽造蘇光園之勞工保險卡、各類│
│    │銀行人員於警詢中│所得扣繳暨免扣繳憑單申辦信用│
│    │及偵查中之證述  │卡刷卡消費之事實。          │
├──┼────────┼──────────────┤
│5   │蘇光園信用卡申請│被告甲○○偽造蘇光園之勞工保│
│    │書、勞工保險卡、│險卡、各類所得扣繳暨免扣繳憑│
│    │各類所得扣繳暨免│單，又冒用蘇光園之身分向國泰│
│    │扣繳憑單各1份   │世華商業銀行申辦信用卡，並偽│
│    │                │簽蘇光園之署名，而獲得核准信│
│    │                │用卡額度80,000元之事實。    │
├──┼────────┼──────────────┤
│6   │蘇光園刷卡消費明│被告甲○○以蘇光園之信用卡共│
│    │細、簽帳單各1份 │計刷卡89,980元，並偽簽蘇光園│
│    │                │之署名之事實。              │
├──┼────────┼──────────────┤
│7   │扣案之電腦主機2 │被告甲○○使用左列物品偽造蘇│
│    │臺、電腦螢幕1臺 │光園之勞工保險卡、各類所得扣│
│    │、印表機1臺、傳 │繳暨免扣繳憑單之事實。      │
│    │真機1臺、補摺機1│                            │
│    │臺、空白扣繳憑單│                            │
│    │1箱             │                            │
└──┴────────┴──────────────┘
附錄本判決論罪科刑法條：
刑法第二百十六條：
行使第二百十條至第二百十五條之文書者，依偽造、變造文書或
登載不實事項或使登載不實事項之規定處斷。
刑法第二百十條：
偽造、變造私文書，足以生損害於公眾或他人者，處五年以下有
期徒刑。
刑法第二百十一條：
偽造、變造公文書，足以生損害於公眾或他人者，處一年以上七
年以下有期徒刑。
刑法第三百三十九條：
意圖為自己或第三人不法之所有，以詐術使人將本人或第三人之
物交付者，處五年以下有期徒刑、拘役或科或併科一千元以下罰
金。
以前項方法得財產上不法之利益或使第三人得之者，亦同。
前二項之未遂犯罰之。


司法院資訊處製作；財團法人民間司法改革基金會備份。
